ACORDAO-COMPLETO-2454223

ACÓRDÃO 1044/2021 ATA 15/2021 - PLENÁRIO

VISTOS, relatados e discutidos estes autos de tomada de contas especial instaurada pelo Instituto Nacional do Seguro Social em razão da concessão de benefícios previdenciários a segurados fictícios mediante inserção de dados falsos e alteração de dados nos sistemas do INSS, com criação de contas bancárias para possibilitar o recebimento dos valores dos benefícios fraudulentos, 
ACORDAM os Ministros do Tribunal de Contas da União, reunidos em sessão do Plenário, ante as razões expostas pelo Relator, em:
9.1. considerar revéis os srs. Cleodon da Silveira e Aido Antônio Tambosi para todos os efeitos, dando-se prosseguimento ao processo, com fulcro no art. 12, § 3º, da Lei 8.443/1992; 
9.2. julgar irregulares as contas dos srs. Cleodon da Silveira e Aido Antônio Tambosi, nos termos dos arts. 1º, inciso I, 16, inciso III, alíneas "b" e "c", da Lei 8.443/1992, c/c os arts. 19 e 23, inciso III, da mesma Lei, condenando-os solidariamente ao pagamento das importâncias a seguir especificadas, atualizadas monetariamente e acrescidas dos juros de mora, calculadas a partir das datas discriminadas até a data da efetiva quitação do débito, fixando-lhes o prazo de quinze dias, para que comprovem, perante o Tribunal, o recolhimento das referidas quantias aos cofres do Instituto Nacional do Seguro Social, nos termos do art. 23, inciso III, alínea "a", da citada lei, c/c o art. 214, inciso III, alínea "a", do Regimento Interno do TCU:  
	Data de ocorrência
	Valor histórico (R$) 

	8/9/2006
	1.444,66

	8/9/2006
	106,23

	6/10/2006
	2.549,41

	3/11/2006
	2.549,41

	4/12/2006
	2.549,41

	4/12/2006
	956,03

	3/1/2007
	2.549,41

	2/2/2007
	2.549,41

	2/3/2007
	2.549,41

	3/4/2007
	2.549,41

	3/5/2007
	2.628,51

	4/6/2007
	2.628,51

	3/7/2007
	2.628,51

	2/8/2007
	2.628,51

	4/9/2007
	2.628,51

	4/9/2007
	876,17

	2/10/2007
	2.628,51

	5/11/2007
	2.628,51

	4/12/2007
	2.628,51

	4/12/2007
	1.752,34

	3/1/2008
	2.628,51

	7/2/2008
	2.628,51

	4/3/2008
	2.628,51

	2/4/2008
	2.759,93

	5/5/2008
	2.759,93

	3/6/2008
	2.759,93

	2/7/2008
	2.759,93

	4/8/2008
	2.759,93

	2/9/2008
	2.759,93

	2/9/2008
	919,97

	2/10/2008
	2.759,93

	29/8/2006
	2.241,24

	6/10/2006
	2.801,56

	3/11/2006
	2.801,56

	4/12/2006
	2.801,56

	4/12/2006
	1.167,31

	3/1/2007
	2.801,56

	2/2/2007
	2.801,56

	2/3/2007
	2.801,56

	3/4/2007
	2.801,56

	3/5/2007
	2.888,49

	4/6/2007
	2.888,49

	3/7/2007
	2.888,49

	2/8/2007
	2.888,49

	4/9/2007
	2.888,49

	4/9/2007
	1.444,24

	2/10/2007
	2.888,49

	5/11/2007
	2.888,49

	4/12/2007
	2.888,49

	4/12/2007
	1.444,25

	3/1/2008
	2.888,49

	7/2/2008
	2.888,49

	4/3/2008
	2.888,49

	2/4/2008
	3.032,91

	5/5/2008
	3.032,91

	3/6/2008
	3.032,91

	2/7/2008
	3.032,91

	4/8/2008
	3.032,91

	2/9/2008
	3.032,91

	2/9/2008
	1.516,45

	2/10/2008
	3.032,91

	4/11/2008
	3.032,91

	2/12/2008
	3.032,91

	2/12/2008
	1.516,46

	5/1/2009
	3.032,91

	3/2/2009
	3.032,91

	3/3/2009
	3.212,45

	2/4/2009
	3.212,45

	5/5/2009
	3.212,45

	2/6/2009
	3.212,45

	2/7/2009
	3.212,45

	4/8/2009
	3.212,45

	2/9/2009
	3.212,45

	2/9/2009
	1.606,22

	2/10/2009
	3.212,45

	4/11/2009
	3.212,45

	2/12/2009
	3.212,45

	2/12/2009
	1.606,23

	5/1/2010
	3.212,45

	2/2/2010
	3.409,69

	2/3/2010
	3.409,69

	5/4/2010
	3.409,69

	4/5/2010
	3.409,69

	2/6/2010
	3.409,69

	2/7/2010
	3.409,69

	3/8/2010
	3.416,54

	3/8/2010
	41,10

	2/9/2010
	307,37

	2/9/2010
	3.460,45

	2/9/2010
	1.730,22

	4/10/2010
	3.460,45

	3/11/2010
	3.460,45

	2/12/2010
	3.460,45

	2/12/2010
	1.730,23

	29/8/2006
	2.428,01

	10/11/2006
	2.801,56

	10/11/2006
	2.801,56

	6/12/2006
	2.801,56

	6/12/2006
	1.167,31

	5/1/2007
	2.801,56

	6/2/2007
	2.801,56

	6/3/2007
	2.801,56

	5/4/2007
	2.801,56

	7/5/2007
	2.888,49

	6/6/2007
	2.888,49

	5/7/2007
	2.888,49

	6/8/2007
	2.888,49

	6/9/2007
	2.888,49

	6/9/2007
	1.444,24

	4/10/2007
	2.888,49

	7/11/2007
	2.888,49

	6/12/2007
	2.888,49

	6/12/2007
	1.444,25

	7/1/2008
	2.888,49

	11/2/2008
	2.888,49

	6/3/2008
	2.888,49

	4/4/2008
	3.032,91

	7/5/2008
	3.032,91

	5/6/2008
	3.032,91

	4/7/2008
	3.032,91

	6/8/2008
	3.032,91

	4/9/2008
	3.032,91

	4/9/2008
	1.516,45

	6/10/2008
	3.032,91

	6/11/2008
	3.032,91

	4/12/2008
	3.032,91

	4/12/2008
	1.516,46

	7/1/2009
	3.032,91

	5/2/2009
	3.032,91

	5/3/2009
	3.212,45

	6/4/2009
	3.212,45

	7/5/2009
	3.212,45

	4/6/2009
	3.212,45

	6/7/2009
	3.212,45

	6/8/2009
	3.212,45

	4/9/2009
	3.212,45

	4/9/2009
	1.606,22

	6/10/2009
	3.212,45

	6/11/2009
	3.212,45

	4/12/2009
	3.212,45

	4/12/2009
	1.606,23

	7/1/2010
	3.212,45

	4/2/2010
	3.409,69

	4/3/2010
	3.409,69

	7/4/2010
	3.409,69

	6/5/2010
	3.409,69

	7/6/2010
	3.409,69

	6/7/2010
	3.409,69

	5/8/2010
	3.416,54

	5/8/2010
	41,10

	6/9/2010
	307,37

	6/9/2010
	3.460,45

	6/9/2010
	1.730,22

	6/10/2010
	3.460,45

	5/11/2010
	3.460,45

	6/12/2010
	3.460,45

	6/12/2010
	1.730,23

	8/9/2006
	1.529,64

	8/9/2006
	106,22

	10/11/2006
	2.549,41

	10/11/2006
	2.549,41

	6/12/2006
	2.549,41

	6/12/2006
	956,03

	5/1/2007
	2.549,41

	6/2/2007
	2.549,41

	6/3/2007
	2.549,41

	5/4/2007
	2.549,41

	7/5/2007
	2.628,51

	6/6/2007
	2.628,51

	5/7/2007
	2.628,51

	6/8/2007
	2.628,51

	6/9/2007
	2.628,51

	6/9/2007
	876,17

	4/10/2007
	2.628,51

	7/11/2007
	2.628,51

	6/12/2007
	2.628,51

	6/12/2007
	1.752,34

	7/1/2008
	2.628,51

	11/2/2008
	2.628,51

	6/3/2008
	2.628,51

	4/4/2008
	2.759,93

	7/5/2008
	2.759,93

	5/6/2008
	2.759,93

	4/7/2008
	2.759,93

	6/8/2008
	2.759,93

	4/9/2008
	2.759,93

	4/9/2008
	919,97

	6/10/2008
	2.759,93

	10/4/2007
	1.214,12

	7/5/2007
	2.823,99

	6/6/2007
	2.823,99

	5/7/2007
	2.823,99

	6/8/2007
	2.823,99

	6/9/2007
	2.823,99

	6/9/2007
	1.058,99

	4/10/2007
	2.823,99

	7/11/2007
	2.823,99

	6/12/2007
	2.823,99

	6/12/2007
	1.059,00

	7/1/2008
	2.823,99

	11/2/2008
	2.823,99

	6/3/2008
	2.823,99

	4/4/2008
	2.965,18

	7/5/2008
	2.965,18

	5/6/2008
	2.965,18

	4/7/2008
	2.965,18

	6/8/2008
	2.965,18

	4/9/2008
	2.965,18

	4/9/2008
	1.482,59

	6/10/2008
	2.965,18

	6/11/2008
	2.965,18

	4/12/2008
	2.965,18

	4/12/2008
	1.482,59

	7/1/2009
	2.965,18

	5/2/2009
	2.965,18

	5/3/2009
	3.140,71

	6/4/2009
	3.140,71

	7/5/2009
	3.140,71

	4/6/2009
	3.140,71

	6/7/2009
	3.140,71

	6/8/2009
	3.140,71

	4/9/2009
	3.140,71

	4/9/2009
	1.570,35

	6/10/2009
	3.140,71

	6/11/2009
	3.140,71

	4/12/2009
	3.140,71

	4/12/2009
	1.570,36

	7/1/2010
	3.140,71

	4/2/2010
	3.333,54

	4/3/2010
	3.333,54

	7/4/2010
	3.333,54

	6/5/2010
	3.333,54

	7/6/2010
	3.333,54

	6/7/2010
	3.333,54

	5/8/2010
	3.383,17

	5/8/2010
	297,78

	6/9/2010
	3.383,17

	6/9/2010
	1.691,58

	6/10/2010
	3.383,17

	5/11/2010
	3.383,17

	6/12/2010
	3.383,17

	6/12/2010
	1.691,59

	6/8/2008
	3.038,99

	6/8/2008
	759,74

	4/9/2008
	3.038,99

	4/9/2008
	1.107,96

	4/9/2008
	759,74

	6/10/2008
	3.038,99

	6/10/2008
	759,74

	6/11/2008
	3.038,99

	6/11/2008
	759,74

	4/12/2008
	3.038,99

	4/12/2008
	1.107,96

	4/12/2008
	759,74

	7/1/2009
	3.038,99

	7/1/2009
	759,74

	5/2/2009
	3.038,99

	5/2/2009
	759,74

	5/3/2009
	3.177,57

	5/3/2009
	794,39

	6/4/2009
	3.177,57

	6/4/2009
	794,39

	7/5/2009
	3.177,57

	7/5/2009
	794,39

	4/6/2009
	3.177,57

	4/6/2009
	794,39

	6/7/2009
	3.177,57

	6/7/2009
	794,39

	6/8/2009
	3.177,57

	6/8/2009
	794,39

	4/9/2009
	3.177,57

	4/9/2009
	1.985,98

	4/9/2009
	794,39

	6/10/2009
	3.177,57

	6/10/2009
	794,39

	6/11/2009
	3.177,57

	6/11/2009
	794,39

	4/12/2009
	3.177,57

	4/12/2009
	1.985,98

	4/12/2009
	794,39

	7/1/2010
	3.177,57

	7/1/2010
	794,39

	4/2/2010
	3.372,67

	4/2/2010
	843,16

	4/3/2010
	3.372,67

	4/3/2010
	843,16

	7/4/2010
	3.372,67

	7/4/2010
	843,16

	6/5/2010
	3.372,67

	6/5/2010
	843,16

	7/6/2010
	3.372,67

	7/6/2010
	843,16

	6/7/2010
	3.372,67

	6/7/2010
	843,16

	5/8/2010
	3.416,54

	5/8/2010
	329,04

	5/8/2010
	854,13

	6/9/2010
	3.422,24

	6/9/2010
	2.138,90

	6/9/2010
	855,56

	6/10/2010
	3.422,24

	6/10/2010
	855,56

	5/11/2010
	3.422,24

	5/11/2010
	855,56

	6/12/2010
	3.422,24

	6/12/2010
	2.138,90

	6/12/2010
	855,56

	19/4/2007
	1.472,80

	8/5/2007
	2.823,99

	8/6/2007
	2.823,99

	6/7/2007
	2.823,99

	7/8/2007
	2.823,99

	10/9/2007
	2.823,99

	10/9/2007
	1.176,66

	5/10/2007
	2.823,99

	8/11/2007
	2.823,99

	7/12/2007
	2.823,99

	7/12/2007
	1.176,66

	8/1/2008
	2.823,99

	12/2/2008
	2.823,99

	7/3/2008
	2.823,99

	7/4/2008
	2.965,18

	8/5/2008
	2.965,18

	6/6/2008
	2.965,18

	7/7/2008
	2.965,18

	7/8/2008
	2.965,18

	5/9/2008
	2.965,18

	5/9/2008
	1.482,59

	7/10/2008
	2.965,18

	7/11/2008
	2.965,18

	5/12/2008
	2.965,18

	5/12/2008
	1.482,59

	8/1/2009
	2.965,18

	6/2/2009
	2.965,18

	6/3/2009
	3.140,71

	7/4/2009
	3.140,71

	8/5/2009
	3.140,71

	5/6/2009
	3.140,71

	7/7/2009
	3.140,71

	7/8/2009
	3.140,71

	8/9/2009
	3.140,71

	8/9/2009
	1.570,35

	7/10/2009
	3.140,71

	9/11/2009
	3.140,71

	7/12/2009
	3.140,71

	7/12/2009
	1.570,36

	8/1/2010
	3.140,71

	5/2/2010
	3.333,54

	5/3/2010
	3.333,54

	8/4/2010
	3.333,54

	7/5/2010
	3.333,54

	8/6/2010
	3.333,54

	7/7/2010
	3.333,54

	6/8/2010
	3.383,17

	6/8/2010
	297,78

	8/9/2010
	3.383,17

	8/9/2010
	1.691,58

	7/10/2010
	3.383,17

	8/11/2010
	3.383,17

	7/12/2010
	3.383,17

	7/12/2010
	1.691,59

	5/4/2007
	1.472,80

	7/5/2007
	2.823,99

	6/6/2007
	2.823,99

	5/7/2007
	2.823,99

	6/8/2007
	2.823,99

	6/9/2007
	2.823,99

	6/9/2007
	1.176,66

	4/10/2007
	2.823,99

	7/11/2007
	2.823,99

	6/12/2007
	2.823,99

	6/12/2007
	1.176,66

	7/1/2008
	2.823,99

	11/2/2008
	2.823,99

	6/3/2008
	2.823,99

	4/4/2008
	2.965,18

	7/5/2008
	2.965,18

	5/6/2008
	2.965,18

	4/7/2008
	2.965,18

	6/8/2008
	2.965,18

	4/9/2008
	2.965,18

	4/9/2008
	1.482,59

	6/10/2008
	2.965,18

	6/11/2008
	2.965,18

	4/12/2008
	2.965,18

	4/12/2008
	1.482,59

	7/1/2009
	2.965,18

	5/2/2009
	2.965,18

	5/3/2009
	3.140,71

	6/4/2009
	3.140,71

	7/5/2009
	3.140,71

	4/6/2009
	3.140,71

	6/7/2009
	3.140,71

	6/8/2009
	3.140,71

	4/9/2009
	3.140,71

	4/9/2009
	1.570,35

	6/10/2009
	3.140,71

	6/11/2009
	3.140,71

	4/12/2009
	3.140,71

	4/12/2009
	1.570,36

	7/1/2010
	3.140,71

	4/2/2010
	3.333,54

	4/3/2010
	3.333,54

	7/4/2010
	3.333,54

	6/5/2010
	3.333,54

	7/6/2010
	3.333,54

	6/7/2010
	3.333,54

	5/8/2010
	3.383,17

	5/8/2010
	297,78

	6/9/2010
	3.383,17

	6/9/2010
	1.691,58

	6/10/2010
	3.383,17

	5/11/2010
	3.383,17

	6/12/2010
	3.383,17

	6/12/2010
	1.691,59

	4/3/2008
	1.061,23

	4/3/2008
	2.894,28

	7/4/2008
	2.953,02

	8/5/2008
	2.953,02

	6/6/2008
	2.953,02

	7/7/2008
	2.953,02

	7/8/2008
	2.953,02

	5/9/2008
	2.953,02

	5/9/2008
	1.353,46

	7/10/2008
	2.953,02

	7/11/2008
	2.953,02

	5/12/2008
	2.953,02

	5/12/2008
	1.353,47

	8/1/2009
	2.953,02

	6/2/2009
	2.953,02

	6/3/2009
	3.127,83

	7/4/2009
	3.127,83

	8/5/2009
	3.127,83

	5/6/2009
	3.127,83

	7/7/2009
	3.127,83

	7/8/2009
	3.127,83

	8/9/2009
	3.127,83

	8/9/2009
	1.563,91

	7/10/2009
	3.127,83

	9/11/2009
	3.127,83

	7/12/2009
	3.127,83

	7/12/2009
	1.563,92

	8/1/2010
	3.127,83

	5/2/2010
	3.319,87

	5/3/2010
	3.319,87

	8/4/2010
	3.319,87

	7/5/2010
	3.319,87

	8/6/2010
	3.319,87

	7/7/2010
	3.319,87

	6/8/2010
	3.369,29

	6/8/2010
	296,52

	8/9/2010
	3.369,29

	8/9/2010
	1.684,64

	7/10/2010
	3.369,29

	8/11/2010
	3.369,29

	7/12/2010
	3.369,29

	7/12/2010
	1.684,65

	3/1/2007
	920,60

	3/1/2007
	2.510,75

	2/2/2007
	2.510,75

	2/3/2007
	2.510,75

	3/4/2007
	2.510,75

	3/5/2007
	2.571,25

	4/6/2007
	2.571,25

	3/7/2007
	2.571,25

	2/8/2007
	2.571,25

	4/9/2007
	2.571,25

	4/9/2007
	1.285,62

	2/10/2007
	2.571,25

	5/11/2007
	2.571,25

	4/12/2007
	2.571,25

	4/12/2007
	1.285,63

	3/1/2008
	2.571,25

	7/2/2008
	2.571,25

	4/3/2008
	2.571,25

	2/4/2008
	2.699,81

	5/5/2008
	2.699,81

	3/6/2008
	2.699,81

	2/7/2008
	2.699,81

	4/8/2008
	2.699,81

	2/9/2008
	1.349,91

	2/9/2008
	2.699,81

	2/10/2008
	2.699,81

	4/11/2008
	2.699,81

	2/12/2008
	2.699,81

	2/12/2008
	1.349,91

	5/1/2009
	2.699,81

	3/2/2009
	2.699,81

	3/3/2009
	2.859,63

	2/4/2009
	2.859,63

	5/5/2009
	2.859,63

	2/6/2009
	2.859,63

	2/7/2009
	2.859,63

	4/8/2009
	2.859,63

	2/9/2009
	2.859,63

	2/9/2009
	1.429,81

	2/10/2009
	2.859,63

	4/11/2009
	2.859,63

	2/12/2009
	2.859,63

	2/12/2009
	1.429,82

	5/1/2010
	2.859,63

	2/2/2010
	3.035,21

	2/3/2010
	3.035,21

	5/4/2010
	3.035,21

	4/5/2010
	3.035,21

	2/6/2010
	3.035,21

	2/7/2010
	3.035,21

	3/8/2010
	3.080,39

	3/8/2010
	271,08

	2/9/2010
	3.080,39

	2/9/2010
	1.540,19

	4/10/2010
	3.080,39

	3/11/2010
	3.080,39

	2/12/2010
	3.080,39

	2/12/2010
	1.540,20

	4/3/2008
	1.543,61

	4/3/2008
	2.894,28

	1/4/2008
	2.953,02

	2/5/2008
	2.953,02

	2/6/2008
	2.953,02

	1/7/2008
	2.953,02

	1/8/2008
	2.953,02

	1/9/2008
	2.953,02

	1/9/2008
	1.476,51

	1/10/2008
	2.953,02

	3/11/2008
	2.953,02

	1/12/2008
	2.953,02

	1/12/2008
	1.476,51

	2/1/2009
	2.953,02

	2/2/2009
	2.953,02

	2/3/2009
	3.127,83

	1/4/2009
	3.127,83

	4/5/2009
	3.127,83

	1/6/2009
	3.127,83

	1/7/2009
	3.127,83

	3/8/2009
	3.127,83

	1/9/2009
	3.127,83

	1/9/2009
	1.563,91

	1/10/2009
	3.127,83

	3/11/2009
	3.127,83

	1/12/2009
	3.127,83

	1/12/2009
	1.563,92

	4/1/2010
	3.127,83

	1/2/2010
	3.319,87

	1/3/2010
	3.319,87

	1/4/2010
	3.319,87

	3/5/2010
	3.319,87

	1/6/2010
	3.319,87

	1/7/2010
	3.319,87

	2/8/2010
	3.369,29

	2/8/2010
	296,52

	1/9/2010
	3.369,29

	1/9/2010
	1.684,64

	1/10/2010
	3.369,29

	1/11/2010
	3.369,29

	1/12/2010
	3.369,29

	1/12/2010
	1.684,65

	3/1/2007
	920,60

	3/1/2007
	2.510,75

	5/2/2007
	2.510,75

	5/3/2007
	2.510,75

	4/4/2007
	2.510,75

	4/5/2007
	2.571,25

	5/6/2007
	2.571,25

	4/7/2007
	2.571,25

	3/8/2007
	2.571,25

	5/9/2007
	2.571,25

	5/9/2007
	1.285,62

	3/10/2007
	2.571,25

	6/11/2007
	2.571,25

	5/12/2007
	2.571,25

	5/12/2007
	1.285,63

	4/1/2008
	2.571,25

	8/2/2008
	2.571,25

	5/3/2008
	2.571,25

	3/4/2008
	2.699,81

	6/5/2008
	2.699,81

	4/6/2008
	2.699,81

	3/7/2008
	2.699,81

	5/8/2008
	2.699,81

	3/9/2008
	2.699,81

	3/9/2008
	1.349,90

	3/10/2008
	2.699,81

	5/11/2008
	2.699,81

	3/12/2008
	2.699,81

	3/12/2008
	1.349,91

	6/1/2009
	2.699,81

	4/2/2009
	2.699,81

	4/3/2009
	2.859,63

	3/4/2009
	2.859,63

	6/5/2009
	2.859,63

	3/6/2009
	2.859,63

	3/7/2009
	2.859,63

	5/8/2009
	2.859,63

	3/9/2009
	2.859,63

	3/9/2009
	1.429,81

	5/10/2009
	2.859,63

	5/11/2009
	2.859,63

	3/12/2009
	2.859,63

	3/12/2009
	1.429,82

	6/1/2010
	2.859,63

	3/2/2010
	3.035,21

	3/3/2010
	3.035,21

	6/4/2010
	3.035,21

	5/5/2010
	3.035,21

	4/6/2010
	3.035,21

	5/7/2010
	3.035,21

	4/8/2010
	3.080,39

	4/8/2010
	271,08

	3/9/2010
	3.080,39

	3/9/2010
	1.540,19

	5/10/2010
	3.080,39

	4/11/2010
	3.080,39

	3/12/2010
	3.080,39

	3/12/2010
	1.540,20

	10/4/2007
	1.214,12

	7/5/2007
	2.823,99

	6/6/2007
	2.823,99

	5/7/2007
	2.823,99

	6/8/2007
	2.823,99

	6/9/2007
	2.823,99

	6/9/2007
	1.058,99

	4/10/2007
	2.823,99

	7/11/2007
	2.823,99

	6/12/2007
	2.823,99

	6/12/2007
	1.059,00

	7/1/2008
	2.823,99

	11/2/2008
	2.823,99

	6/3/2008
	2.823,99

	4/4/2008
	2.965,18

	7/5/2008
	2.965,18

	5/6/2008
	2.965,18

	4/7/2008
	2.965,18

	6/8/2008
	2.965,18

	4/9/2008
	2.965,18

	4/9/2008
	1.482,59

	6/10/2008
	2.965,18

	6/11/2008
	2.965,18

	4/12/2008
	2.965,18

	4/12/2008
	1.482,59

	7/1/2009
	2.965,18

	5/2/2009
	2.965,18

	5/3/2009
	3.140,71

	6/4/2009
	3.140,71

	7/5/2009
	3.140,71

	4/6/2009
	3.140,71

	6/7/2009
	3.140,71

	6/8/2009
	3.140,71

	4/9/2009
	3.140,71

	4/9/2009
	1.570,35

	6/10/2009
	3.140,71

	6/11/2009
	3.140,71

	4/12/2009
	3.140,71

	4/12/2009
	1.570,36

	7/1/2010
	3.140,71

	4/2/2010
	3.333,54

	4/3/2010
	3.333,54

	7/4/2010
	3.333,54

	6/5/2010
	3.333,54

	7/6/2010
	3.333,54

	6/7/2010
	3.333,54

	5/8/2010
	3.383,17

	5/8/2010
	297,78

	6/9/2010
	3.383,17

	6/9/2010
	1.691,58

	6/10/2010
	3.383,17

	5/11/2010
	3.383,17

	6/12/2010
	3.383,17

	6/12/2010
	1.691,59

	29/5/2007
	2.058,67

	5/7/2007
	2.807,28

	6/8/2007
	2.807,28

	6/9/2007
	2.807,28

	6/9/2007
	935,76

	4/10/2007
	2.807,28

	7/11/2007
	2.807,28

	6/12/2007
	2.807,28

	6/12/2007
	935,76

	7/1/2008
	2.807,28

	11/2/2008
	2.807,28

	6/3/2008
	2.807,28

	4/4/2008
	2.940,06

	7/5/2008
	2.940,06

	5/6/2008
	2.940,06

	4/7/2008
	2.940,06

	6/8/2008
	2.940,06

	4/9/2008
	2.940,06

	4/9/2008
	1.470,03

	6/10/2008
	2.940,06

	6/11/2008
	2.940,06

	4/12/2008
	2.940,06

	4/12/2008
	1.470,03

	7/1/2009
	2.940,06

	5/2/2009
	2.940,06

	5/3/2009
	3.114,11

	6/4/2009
	3.114,11

	7/5/2009
	3.114,11

	4/6/2009
	3.114,11

	6/7/2009
	3.114,11

	6/8/2009
	3.114,11

	4/9/2009
	3.114,11

	4/9/2009
	1.557,05

	6/10/2009
	3.114,11

	6/11/2009
	3.114,11

	4/12/2009
	3.114,11

	4/12/2009
	1.557,06

	7/1/2010
	3.114,11

	4/2/2010
	3.305,31

	4/3/2010
	3.305,31

	7/4/2010
	3.305,31

	6/5/2010
	3.305,31

	7/6/2010
	3.305,31

	6/7/2010
	3.305,31

	5/8/2010
	3.354,51

	5/8/2010
	295,20

	6/9/2010
	3.354,51

	6/9/2010
	1.677,25

	6/10/2010
	3.354,51

	5/11/2010
	3.354,51

	6/12/2010
	3.354,51

	6/12/2010
	1.677,26

	29/5/2007
	2.058,67

	4/7/2007
	2.807,28

	3/8/2007
	2.807,28

	5/9/2007
	2.807,28

	5/9/2007
	935,76

	3/10/2007
	2.807,28

	6/11/2007
	2.807,28

	5/12/2007
	935,76

	5/12/2007
	2.807,28

	4/1/2008
	2.807,28

	8/2/2008
	2.807,28

	5/3/2008
	2.807,28

	3/4/2008
	2.940,06

	6/5/2008
	2.940,06

	4/6/2008
	2.940,06

	3/7/2008
	2.940,06

	5/8/2008
	2.940,06

	3/9/2008
	2.940,06

	3/9/2008
	1.470,03

	3/10/2008
	2.940,06

	5/11/2008
	2.940,06

	3/12/2008
	2.940,06

	3/12/2008
	1.470,03

	6/1/2009
	2.940,06

	4/2/2009
	2.940,06

	4/3/2009
	3.114,11

	3/4/2009
	3.114,11

	6/5/2009
	3.114,11

	3/6/2009
	3.114,11

	3/7/2009
	3.114,11

	5/8/2009
	3.114,11

	3/9/2009
	3.114,11

	3/9/2009
	1.557,05

	5/10/2009
	3.114,11

	5/11/2009
	3.114,11

	3/12/2009
	3.114,11

	3/12/2009
	1.557,05

	6/1/2010
	3.114,11

	3/2/2010
	3.305,31

	3/3/2010
	3.305,31

	6/4/2010
	3.305,31

	5/5/2010
	3.305,31

	4/6/2010
	3.305,31

	5/7/2010
	3.305,31

	4/8/2010
	3.354,51

	4/8/2010
	295,20

	3/9/2010
	3.354,51

	3/9/2010
	1.677,25

	5/10/2010
	3.354,51

	4/11/2010
	3.354,51

	3/12/2010
	3.354,51

	3/12/2010
	1.677,25

9.3. aplicar individualmente aos srs. Cleodon da Silveira e Aido Antônio Tambosi a multa prevista no art. 57 da Lei 8.443/1992, no valor de R$ 2.500.000,00 (dois milhões e quinhentos mil reais) , fixando-lhes o prazo de quinze dias, a contar da notificação, para que comprovem, perante o Tribunal (art. 214, III, alínea "a", do Regimento Interno do TCU) , o recolhimento da dívida aos cofres do Tesouro Nacional, atualizada monetariamente desde a data deste acórdão até a data do efetivo recolhimento, se paga após o vencimento, na forma da legislação em vigor;
9.4. considerar graves as infrações cometidas pelos srs. Cleodon da Silveira e Aido Antônio Tambosi, nos termos do art. 60 da Lei 8.443/1992, e, assim, inabilitá-los para o exercício de cargo em comissão e de função de confiança pelo período de 8 (oito) anos na administração federal;
9.5. solicitar, por intermédio do Ministério Público junto ao TCU, que os dirigentes do Instituto Nacional do Seguro Social adotem as medidas necessárias ao arresto dos bens dos srs. Cleodon da Silveira e Aido Antônio Tambosi, nos termos do art. 61 da Lei 8.443/1992, e do art. 275 do RITCU;
9.6. autorizar, desde logo, a cobrança judicial das dívidas, caso não atendidas as notificações, na forma do disposto no art. 28, inciso II, da Lei 8.443/1992;
9.7. autorizar também, desde logo, se requerido, com fundamento no art. 26 da Lei 8.443/1992, c/c o art. 217, §§ 1º e 2º, do Regimento Interno do TCU, o parcelamento das dívidas em até 36 parcelas, incidindo, sobre cada parcela, corrigida monetariamente, os correspondentes acréscimos legais, fixando-lhes o prazo de quinze dias, a contar do recebimento das notificações, para comprovarem, perante o Tribunal, o recolhimento da primeira parcela, e de trinta dias, a contar da parcela anterior, para comprovarem os recolhimentos das demais parcelas, devendo incidir, sobre cada valor mensal, atualizado monetariamente, os juros de mora devidos, no caso do débito, na forma prevista na legislação em vigor, alertando os responsáveis de que a falta de comprovação do recolhimento de qualquer parcela importará o vencimento antecipado do saldo devedor, nos termos do § 2º do art. 217 do Regimento Interno deste Tribunal; e
9.8. dar ciência desta deliberação à Procuradoria da República no Estado do Paraná, nos termos do § 3º do art. 16 da Lei 8.443/1992, para adoção das medidas cabíveis, ao Instituto Nacional do Seguro Social e aos responsáveis, para ciência.

Tomada de contas especial instaurada em razão da concessão de benefícios previdenciários a segurados fictícios mediante inserção de dados falsos e alteração de dados nos sistemas do INSS.

Instituto Nacional do Seguro Social.

3. Responsáveis: Aido Antônio Tambosi (XXX.096.769-XX); Cleodon da Silveira (XXX.143.059-XX).

13.1. Ministros presentes: Ana Arraes (Presidente), Walton Alencar Rodrigues, Benjamin Zymler (Relator), Augusto Nardes, Aroldo Cedraz, Raimundo Carreiro, Vital do Rêgo e Jorge Oliveira.
13.2. Ministro-Substituto convocado: Augusto Sherman Cavalcanti.
13.3. Ministros-Substitutos presentes: Marcos Bemquerer Costa, André Luís de Carvalho e Weder de Oliveira.

ACORDAO-COMPLETO-2515648

Acórdão de Relação 3207/2021 - Plenário

Acórdão de Relação

BENJAMIN ZYMLER

Adoto como relatório a instrução elaborada por auditor da SecexTCE (peça 111) , que contou com a anuência dos dirigentes da mencionada unidade técnica (peças 112 e 113) :
"Cuidam os autos de tomada de contas especial instaurada por Instituto Nacional do Seguro Social, em desfavor de Cleodon da Silveira (CPF: XXX.143.059-XX) e Aido Antonio Tambosi (CPF: XXX.096.769-XX) , em razão de prática de concessão de benefícios previdenciários a segurados fictícios mediante inserção de dados falsos e alteração de dados nos sistemas do INSS, no âmbito das Agências de Previdência Social Foz do Iguaçu e Medianeira, vinculadas à Gerência Executiva do INSS em Cascavel/PR (GEXCAS) .
HISTÓRICO
2.	Em 16/4/2019, com fundamento na IN/TCU 71/2012, alterada pela IN/TCU 76/2016 e DN/TCU 155/2016, o dirigente da instituição Instituto Nacional do Seguro Social autorizou a instauração da tomada de contas especial (peça 4) . O processo foi registrado no sistema e-TCE com o número 845/2019.
3.		O fundamento para a instauração da Tomada de Contas Especial, conforme consignado na matriz de responsabilização elaborada pelo tomador de contas, foi a constatação da seguinte irregularidade: 
Concessão irregular de benefício previdenciário de aposentadoria, mediante a inserção fraudulenta de registros nas bases de dados da Previdência (vínculos empregatícios, cômputos de tempos de serviço, de conversão de atividade especial e outros) .
4.	Os responsáveis arrolados na fase interna foram devidamente comunicados e, diante da ausência de justificativas suficientes para elidir a irregularidade e da não devolução dos recursos, instaurou-se a tomada de contas especial.
5.		No relatório (peça 77) , o tomador de contas concluiu que o prejuízo importaria no valor original de R$ 2.024.787,32, imputando-se a responsabilidade a Cleodon da Silveira, na condição de beneficiário e Aido Antonio Tambosi, na condição de gestor dos recursos. 
6.			Em 20/9/2019, a Controladoria-Geral da União emitiu o relatório de auditoria (peça 78) , em concordância com o relatório do tomador de contas. O certificado de auditoria e o parecer do dirigente do órgão de controle interno concluíram pela irregularidade das presentes contas (peças 79 e 80) .
7.		Em 1º/10/2019, o ministro responsável pela área atestou haver tomado conhecimento das conclusões contidas no relatório e certificado de auditoria, bem como do parecer conclusivo do dirigente do órgão de controle interno, manifestando-se pela irregularidade das contas, e determinou o encaminhamento do processo ao Tribunal de Contas da União (peça 81) .
8.			Na primeira instrução (peça 83) , verificou-se a ausência de qualquer dos documentos que registrem os atos praticados por Aido Antônio Tambosi (CPF: XXX.096.769-XX) , seja diretamente, seja por uso de usuário/senha de estagiários e de servidores que importaram na concessão irregular dos benefícios do INSS em apreço, objeto do processo de TCE/INSS 35187.000195/2019-50. Apesar de a fraude ter como principal característica o uso de perfis de outras pessoas para seu cometimento, é conveniente que se valide as informações quanto a quem se atribuiu os atos de cancelamento de CPFs válidos para uso deles nas fraudes realizadas, as consultas feitas pelo servidor Aido em relação aos cadastros fictícios realizados, demonstrando seu interesse e relação com tais cadastramentos, atos de cadastramento feitos com uso de usuário e senha de servidor e registros de sistema que indiquem que foram com os usuários e senhas dos servidores indicados que se perpetraram as concessões irregulares, para dar suporte documental a todas as inferências e deduções que dão suporte à imputações feitas, tendo em vista a complexidade do esquema empregado.
8.1.			Assim, concluiu-se, para a devida configuração da autoria dos atos impugnados, que se devia promover diligência junto ao INSS para que se procedesse a juntada, aos presentes autos, dos mencionados documentos.
9.	Em resposta à diligência promovida pela Seproc (Ofício 14447/2019, de 10/12/2019, peça 86; aviso de recebimento de 17/12/2019, peça 87) , o INSS apresentou, após pedido (peça 88) e deferimento de prorrogação de prazo para o dia 31/1/2020, intempestivamente, em 6/2/2020, os seguintes documentos/informações:
	a) consultas Fases da Concessão/CONHAB relativas às concessões dos benefícios pagos em favor dos beneficiários a seguir indicando quais usuários foram indicados como responsáveis pelos atos praticados que contribuíram para a efetivação das concessões de benefício irregulares a: 
	a.1) Airton Vosser (NB: 31/139.442.268-4) , peça 90, p. 3; [matr. 0901216: servidora Doris Maria Dolores Smaniotto da Silva]
	a.2) Airton Vosser (NB: 21/139.442.236-6) , peça 90, p. 3; [matr. 1524168: servidora Sueli Mendes Vieira]
	a.3) André Luiz Feltrini (NB: 31/139.442.256-0) , peça 90, p. 4; [matr. 0900529: servidora Justina Ines de Melo, peça 90, p. 3]
	a.4) André Luiz Feltrini (NB: 21/139.442.188-2) , peça 90, p. 4; [matr. 1524168: servidora Sueli Mendes Vieira, peça 90, p. 3]
	a.5) Belmira Rosa da Silva (NB: 32/530.629.679-0) , peça 90, p. 5; [matr. 0900530: servidora Lucia Maria Valiati Maran, peça 90, p. 3]
	a.6) Belmira Rosa da Silva (NB: 21/142.618.805-3) , peça 90, p. 5; [matr. 1525720: servidora Tania Maria Tonidandel, peça 90, p. 3]
	a.7) Dirlei Bueno de Lima (NB: 21/142.018.803-7) , peça 90, p. 6; [matr. 1525720: servidora Tania Maria Tonidandel, peça 90, p. 3]
	a.8) Jackeline Pelegrineli (NB: 21/142.618.802-9) , peça 90, p. 6; [matr. 1525720: servidora Tania Maria Tonidandel, peça 90, p. 3]
	a.9) João Roberto dos Santos (NB: 21/142.171.420-2) , peça 90, p. 7; [matr. 0076432: servidora Dolores Jacinta Butzke, peça 7, p. 1]
	a.10) Josefa Antonia da Silva (NB: 21/141.386.015-7) , peça 90, p. 7; [matr. 1525720: servidora Tania Maria Tonidandel, peça 90, p. 3]
	a.11) Manoela Colodine de Almeida (NB: 21/142.171.416-4) , peça 90, p. 8; [matr. 0076432: servidora Dolores Jacinta Butzke, peça 7, p. 1];
	a.12) Marcia Augusto Bastos (NB: 21/141.386.016-5) , peça 90, p. 8; [matr. 1525720: servidora Tania Maria Tonidandel, peça 90, p. 3]
	a.13) Nivalda Marques de Lima (NB: 21/142.618.804-5) , peça 90, p. 9; [matr. 1525720: servidora Tania Maria Tonidandel, peça 90, p. 3]
	a.14) Raimundo Antonio Balem (NB: 21/143.167.084-4) , peça 90, p. 10; [matr. 1452369: servidor Sidney Jose Nogueira, peça 90, p. 3].
	a.15) Rudnei Bulbak (NB: 21/143.167.083-6) , peça 90, p. 10; [matr. 1452369: servidor Sidney Jose Nogueira, peça 90, p. 3].
9.1.	Quanto à solicitação das telas de sistema informatizado que indiquem ser o servidor Aido Antonio Tambosi o responsável pelo cadastramento/reinicialização/alteração de senha dos usuários estagiários Adriana Prestes de Oliveira, Camila Tobias Calazans, Maria Cecilia Farina e Leiriane Cristina Gonçalves Pereira de Sousa, mediante os quais teria perpretado alteração de dados do NIT de segurados para viabilizar as fraudes referentes ao processo de TCE em apreço, conforme mencionado no documento Relatório de Informação-APEGR/PR/SE/MPS 22/2010, de 12/11/2010 (Ofício 14447/2019, item 1, alínea "b") e das telas das consultas feitas pelo servidor Aido Antonio Tambosi nos cadastros/dados das pessoas fictícias associadas aos benefícios irregulares concedidos a Amon[Airton] Vosser (NB: 31/139.442.268-4) , Amon[Airton] Vosser (NB: 21/139.442.236-6) , André Luiz Feltrini (NB: 31/139.442.256-0) , André Luiz Feltrini (NB: 21/139.442.188-2) , Belmira Rosa da Silva (NB: 32/530.629.679-0) , Belmira Rosa da Silva (NB: 21/142.618.805-3) , Dirlei Bueno de Lima (NB: 21/142.018.803-7) , Jackeline Pelegrilli[Pelegrineli] (NB: 21/142.618.802-9) , João Roberto dos Santos (NB: 21/142 171.420-2) , Josefa Antonia da Silva (NB: 21/141.386.015-7) , Marcia Augusto Bastos (NB: 21/141.386.016-5) , Manoela Colodine de Almeida (NB: 21/142.171.416-4) , Nivalda Marques de Lima (NB: 21/142.618.804-5) , Raimundo Antonio Belem[Balem] (NB: 21/143.167.084-4) e Rudnei Balbak[Bulbak] (NB: 21/143.167.083-6) , conforme mencionado no documento Relatório de Informação-APEGR/PR/SE/MPS 22/2010, de 12/11/2010, consultas essas que subsidiam entendimento acerca do seu interesse nesses cadastros como suporte para as fraudes relacionadas ao processo de TCE em apreço (Ofício 14447/2019, item 1, alínea "c") , o INSS não enviou as referidas telas; entretanto, informou que "por tratar-se de informações oriundas de sistemas desativados no âmbito do INSS (CADPF-1, CADPF-2, CADPF-4, CNISE-4 e CNISLI-4) , promoveu-se a abertura de demanda junto à DATAPREV (SEI nº 20285840) , a fim de averiguar a possibilidade de se obter os dados solicitados" e juntou cópias das mensagens com o Dataprev (peça 90, p. 12-16) .
10.	Na instrução seguinte (peça 93) , analisando-se os documentos nos autos, concluiu-se pela necessidade de realização de uma diligência e da citação dos responsáveis.
11.	A diligência foi dirigida à 3ª Vara Federal de Foz do Iguaçu/PR, para que informasse, no que diz respeito ao processo à Ação Penal 5000835-11.2011.404.7002/PR que determinou o perdimento de bens e alienação de bens sequestrados dos Srs. Cleodon da Silveira (CPF: XXX.143.059-XX) , na condição de beneficiário/terceiro responsável, e Aido Antonio Tambosi (CPF: XXX.096.769-XX) , pelos mesmos fatos objeto desta TCE, para fins de arrecadação em favor da União, qual teria sido a data e o valor de cada arrecadação já realizada, para fins de instrução da presente TCE. Tal diligência foi objeto do Ofício 26932/2020-Seproc, de 3/6/2020 (peça 105) , sem resposta, apesar da reiteração (v. peças 106 a 109) . Considerando que o objetivo dessa audiência era abater do débito informado eventual valor já recolhido, a ausência de resposta enseja o andamento do processo pelo débito integral.
12.	A citação dos responsáveis ocorreu para a seguinte irregularidade: 
12.1.	Irregularidade 1: concessão irregular de benefícios previdenciários, mediante a criação de segurados e beneficiários fictícios, mediante a inserção fraudulenta de registros fictícios nas bases de dados da Previdência Social, considerando:
	a) a exclusão de número de CPF de cadastro de NIT do CNIS realizados pelo servidor Aido Antonio Tambosi, na condição de Gestor do Usercode UIPMAPR19 (peça 20, p. 5, 7-25; peça 21) : 
	a.1) Benjamin Rosa da Silva (CPF: XXX.357.378-XX, em 5/3/2007, utilizado no cadastramento do benefício NB: 21/142.618.805-3 da titular de pensão por morte fictícia Belmira Rosa da Silva, NIT 16809092499, tendo como instituidor de pensão fictícia Joaquim Francisco da Silva, NIT 16809092553; assim como no cadastramento do benefício NB: 32/530.629.679-0 da titular de aposentadoria por invalidez fictícia Belmira Rosa da Silva, NIT 16809092499) ;
	a.2) Diorlei Boeno de Lima (CPF: XXX.894.119-XX, em 5/3/2007, utilizado no cadastramento do benefício NB: 21/142.018.803-7 do titular de pensão por morte fictícia Dirlei Bueno de Lima, NIT 11450021926, tendo como instituidor de pensão fictícia Francisco Pereira de Lima, NIT 16809092251) ;
	a.3) Jackson Pellegrinello (CPF: XXX.995.829-XX, em 5/3/2007, utilizado no cadastramento do benefício NB: 21/142.618.802-9 da titular de pensão por morte fictícia Jackeline Pelegrineli, NIT 16809091999, tendo como instituidor de pensão fictícia Luiz Jose Pelegrineli, NIT 16809091700) ;
	a.4) João Rodrigues dos Santos (CPF: XXX.267.259-XX, em 23/07/2007, utilizado no cadastramento do benefício NB: 21/142.171.420-2 do titular de pensão por morte fictícia João Roberto dos Santos, NIT 11698129798, tendo como instituidor de pensão fictícia Rosana Candido dos Santos, NIT 168148033535) ;
	a.5) José Antonio da Silva (CPF: XXX.453.769-XX, em 1º/10/2007, utilizado no cadastramento do benefício NB: 21/141.386.015-7 da titular de pensão por morte fictícia Josefa Antonia da Silva, NIT 16805933677, tendo como instituidor de pensão fictícia Mario Luiz Franzoni, NIT 16805884072) ;
	a.6) Marcio Augusto Basto (CPF: XXX.021.079-XX, em 10/11/2006, utilizado no cadastramento do benefício NB: 21/141.386.016-5 da titular de pensão por morte fictícia Marcia Augusto Bastos, NIT 16805933537, tendo como instituidor de pensão fictícia Dorival Nunes Tranquini, NIT 16805884110) ;
	a.7) Manoel Colodino de Almeida (CPF: XXX.089.919-XX, em 23/7/2007, utilizado no cadastramento do benefício NB: 21/142.171.416-4 da titular de pensão por morte fictício Manoela Colodine de Almeida, NIT 16814856418, tendo como instituidor de pensão fictícia Fernando Alves de Almeida, NIT 16814856582) ;
	a.8) Anivaldo Marques de Lima (CPF: XXX.710.481-XX, em 5/3/2007, utilizado no cadastramento do benefício NB: 21/142.618.804-5 da titular de pensão por morte fictício Nivalda Marques de Lima, NIT 16809092391, tendo como instituidor de pensão fictícia João Maria de Lima, NIT 16809092456) ;
	a.9) Clarimundo Balem (CPF: XXX.336.919-XX, em 4/5/2007, utilizado no cadastramento do benefício NB: 21/143.167.084-4 do titular de pensão por morte fictício Raimundo Antonio Balem, NIT 16811079968, tendo como instituidora de pensão fictícia Maria Antonia Bagio, NIT 168111081040) ;
	a.10) Ednei Bubiak (CPF: XXX.508.569-XX, em 3/5/2007, utilizado no cadastramento do benefício NB: 21/143.167.083-6 do titular de pensão por morte fictício Rudnei Bulbak, NIT 16811080133, tendo como instituidora de pensão fictícia Carmen Terezinha Frison, NIT 168111080303;
	b) os atos de re-inclusão de número de CPF de cadastro de NIT do CNIS realizados pelo servidor Aido Antonio Tambosi, na condição de Gestor do Usercode UIPMAPR19: João Roberto dos Santos (CPF: XXX.267.259-XX, anteriormente utilizado e excluído do cadastro de João Rodrigues dos Santos) e Manoela Colodine de Almeida (CPF: XXX.089.919-XX, antes utilizado e excluído do cadastro de Manoel Colodino de Almeida) (peça 20, p. 5; peça 21, p. 14 e 16) ;
	c) o cadastramento, pelo servidor em comento, na condição de Gestor do Usercode da referida agência (Usercode UIPMAPR19) , de usuários fictícios do sistema da Previdência Social, com eventual reinicialização das senhas de então estagiários (que, de regra, só poderiam acessar o CNIS para consultas) junto à APS Foz do Iguaçu Adriana Prestes de Oliveira (desligamento em 1º/5/2007; reinicialização de senha em 3/5/2007) , Camila Tobias Calazans (desligamento em 14/8/2006; troca de senha em 22/2/2007 e reinicialização de senha em 16/04/2007) , Marcos Dias Moreira (desligamento em 4/4/2008) , Maria Cecilia Farina (desligamento em 8/10/2007) e Leiriane Cristina Gonçalves Pereira de Sousa (desligamento em 15/12/2016; reinicialização de senha em 3/5/2007) , para realização de lançamentos no CNIS com matrículas formadas com parte do número dos CPFs deles, às vezes em época em que não mais atuavam no INSS, em horários e locais incompatíveis com as atribuições de estagiário, verificada a alternância na utilização de microcomputadores/endereço IP entre o servidor Aido e o (s) estagiário (s) (peça 20, p. 4 e 6, 7-25; peça 21; peça 7, p. 12) ; 
	d) o cadastramento de benefícios, pelo servidor em comento, na condição de Gestor do Usercode da referida agência, de titulares fictícios no CNIS com CPF de outra pessoa, mediante uso de senhas de servidora e de ex-estagiários junto à APS Foz do Iguaçu, sem existência de processos físicos (peça 20, p. 1, 7-25; peça 21; peça 7, p. 12; peça 39) :
	d.1) Airton Vosser (NB: 31/139.442.268-4, com senha atribuída à servidora Milena Barros de Moraes, matr. 568388) ;
	d.2) Airton Vosser (NB: 21/139.442.236-6, com senha atribuída à servidora Milena Barros de Moraes, matr. 568388) ;
	d.3) André Luiz Feltrini (NB: 31/139.442.256-0, com senha atribuída à servidora Milena Barros de Moraes, matr. 568388) ;
	d.4) André Luiz Feltrini (NB: 21/139.442.188-2, com senha atribuída à servidora Milena Barros de Moraes, matr. 568388) ;
	d.6) Belmira Rosa da Silva (NB: 21/142.618.805-3 e NB: 32/530.629.679-0, com senha atribuída à ex-estagiária Camila Tobias Calazans, CPF: 064.271.449-52) ;
	d.7) Dirlei Bueno de Lima (NB: 21/142.018.803-7, com senha atribuída à ex-estagiária Camila Tobias Calazans, CPF: 064.271.449-52) ;
	d.8) Jackeline Pelegrineli (NB: 21/142.618.802-9, com senha atribuída à ex-estagiária Camila Tobias Calazans, CPF: 064.271.449-52) ;
	d.9) João Roberto dos Santos (NB: 21/142.171.420-2, com senha atribuída à ex-estagiária Maria Cecilia Farina, CPF: 053.393.629-22) ;
	d.10) Josefa Antonia da Silva (NB: 21/141.386.015-7, com senha atribuída à ex-estagiária Adriana Prestes de Oliveira, CPF: 052.458.209-27) ;
	d.11) Marcia Augusto Bastos (NB: 21/141.386.016-5, com senha atribuída à ex-estagiária Adriana Prestes de Oliveira, CPF: 052.458.209-27) ;
	d.12) Manoela Colodine de Almeida (NB: 21/142.171.416-4, com senha atribuída à ex-estagiária Maria Cecilia Farina, CPF: 053.393.629-22) ;
	d.13) Nivalda Marques de Lima (NB: 21/142.618.804-5, com senha atribuída à  ex-estagiária Camila Tobias Calazans, CPF: 064.271.449-52) ;
	d.14) Raimundo Antonio Balem (NB: 21/143.167.084-4, com senha atribuída à ex-estagiária Leiriane Cristina Gonçalves Pereira de Sousa, CPF: 063.695.749-70) 
	d.15) Rudnei Bulbak (NB: 21/143.167.083-6, com senha atribuída à ex-estagiária Leiriane Cristina Gonçalves Pereira de Sousa, CPF: 063.695.749-70) ; 
	e) a realização de um único recolhimento, no teto do benefício previdenciário, para atribuição da qualidade de segurado a:
	e.1) Airton Vosser (NB: 31/139.442.268-4) , em 11/8/2006, competência 07/2006, no valor de R$ 2.801,55, beneficiário fictício de auxílio doença (peça 23, p. 7) ;
	e.2) Camila Venerato Vosser, em 3/8/2006, competência 07/2006, no valor de R$ 2.801,55, instituidor de pensão fictícia do beneficiário fictício Airton Vosser (NB: 21/139.442.236-6) (peça 22, p. 18) ;
	e.3) André Luiz Feltrini (NB: 31/139.442.256-0) , em 11/8/2006, competência 07/2006, no valor de R$ 2.801,55, beneficiário fictício de auxílio doença (peça 23, p. 3) ;
	e.4) Rosa Maria Feltrini,  em 1º/8/2006, competência 07/2006, no valor de R$ 2.801,55, instituidor de pensão fictícia do beneficiário fictício André Luiz Feltrini (NB: 21/139.442.188-2) (peça 22, p. 16) ;
	e.5) Belmira Rosa da Silva (NB: 32/530.629.679-0) , em 27/3/2008, competência 03/2008, no valor de R$ 3.000,00, beneficiária fictícia de aposentadoria por invalidez (peça 23, p. 2) ;
	e.6) Joaquim Francisco da Silva, em 13/3/2007, competência 02/2007, no valor de R$ 2.800,00, instituidor de pensão fictícia da beneficiária fictícia Belmira Rosa da Silva (NB: 21/142.618.805-3) (peça 22, p. 14) ;
	e.7) Francisco Pereira de Lima, em 13/3/2007, competência 02/2007, no valor de R$ 2.800,00, instituidor de pensão fictícia do beneficiário fictício Dirlei Bueno de Lima (NB: 21/142.018.803-7) (peça 22, p. 20) ;
	e.8) Luiz Jose Pelegrineli, em 12/3/2007, competência 02/2007, no valor de R$ 2.800,00, instituidor de pensão fictícia da beneficiária fictícia Jackeline Pelegrineli (NB: 21/142.618.802-9) (peça 22, p. 12) ;
	e.9) Rosana Candido dos Santos, em 15/1/2008, competência 12/2007, no valor de R$ 2.890,00, instituidora de pensão fictícia do beneficiário fictício João Roberto dos Santos (NB: 21/142 171.420-2) (peça 23, p. 14) ;
	e.10) Mario Luiz Franzoni, em 13/11/2006, competência 10/2006, no valor de R$ 2.500,00, instituidor de pensão fictícia da beneficiária fictícia Josefa Antonia da Silva (NB: 21/141.386.015-7) (peça 22, p. 10) ;
	e.11) Dorival Nunes Tranquini, em 13/11/2006, competência 10/2006, no valor de R$ 2.500,00, instituidor de pensão fictícia da beneficiária fictícia Marcia Augusto Bastos (NB: 21/141.386.016-5) (peça 22, p. 8) ;
	e.12) Fernando Alves de Almeida, em 7/1/2008, competência 12/2007, no valor de R$ 2.890,00, instituidor de pensão fictícia da beneficiária fictícia Manoela Colodine de Almeida (NB: 21/142.171.416-4) (peça 23, p. 10) ;
	e.13) João Maria de Lima, em 13/3/2007, competência 02/2007, no valor de R$ 2.800,00, instituidor de pensão fictícia da beneficiária fictícia Nivalda Marques de Lima (NB: 21/142.618.804-5) (peça 22, p. 6) ;
	e.14) Maria Antonia Bagio,  em 7/5/2007, competência 04/2007, no valor de R$ 2.800,00, instituidora de pensão fictícia do beneficiário fictício Raimundo Antonio Belem (NB: 21/143.167.084-4) (peça 22, p. 4) ;
	e.15) Carmen Terezinha Frison, em 7/5/2007, competência 04/2007, no valor de R$ 2.800,00, instituidora de pensão fictícia do beneficiário fictício Rudnei Bulbak (NB: 21/143.167.083-6) (peça 22, p. 2) ; 
	f) a abertura de conta corrente em agências do Banco Bradesco S/A do titular de benefício fictício para recebimento dos pagamentos pelo então empregado desse Banco, Cleodon da Silveira, CPF-XXX.143.059-XX, a partir dos dados falsos desses titulares repassados por Aido Antônio Tambosi (Sentença em Ação Penal 5000835-11.2011.404.7002/PR, peça 40, p. 10-11, 25-26, confissão, p. 30-31; contas correntes em número sequencial, - v. peça 20, p. 6) : 
	f.1) Airton Vosser (NB: 31/139.442.268-4) , OP 033074-Agência 3187-9 Foz do Iguaçu, conta poupança 934283 (peça 23, p. 6) ;
	f.2) Airton Vosser (NB: 21/139.442.236-6) , OP 033074-Agência 3187-9 Foz do Iguaçu, conta poupança 934283 (peça 22, p. 17) ;
	f.3) André Luiz Feltrini (NB: 31/139.442.256-0) , OP 033074-Agência 3187-9 Foz do Iguaçu, conta poupança 944895 (peça 23, p. 4) ;
	f.4) André Luiz Feltrini (NB: 21/139.442.188-2) , OP 033074-Agência 3187-9 Foz do Iguaçu, conta poupança 944895 (peça 22, p. 15) ;
	f.5) Belmira Rosa da Silva (NB: 32/530.629.679-0) , OP 033074-Agência 3187-9 Foz do Iguaçu, conta poupança 943355 (peça 23, p. 1) ;
	f.6) Belmira Rosa da Silva (NB: 21/142.618.805-3) , OP 033074-Agência 3187-9 Foz do Iguaçu, conta poupança 943355 (peça 22, p. 13) ;
	f.7) Dirlei Bueno de Lima (NB: 21/142.018.803-7) , OP 033074-Agência 3187-9 Foz do Iguaçu, conta poupança 943320 (peça 22, p. 19) ;
	f.8) Jackeline Pelegrineli (NB: 21/142.618.802-9) , OP 033074-Agência 3187-9 Foz do Iguaçu, conta poupança 943347 (peça 22, p. 11) ;
	f.9) João Roberto dos Santos (NB: 21/142.171.420-2) , OP 221561 (Agência 1468-0 Medianeira) , conta poupança 119725 (peça 23, p. 13) ;
	f.10) Josefa Antonia da Silva (NB: 21/141.386.015-7) , OP 033074-Agência 3187-9 Foz do Iguaçu, conta poupança 940186 (peça 22, p. 9) ;
	f.11) Marcia Augusto Bastos (NB: 21/141.386.016-5) , OP 033074-Agência 3187-9 Foz do Iguaçu, conta poupança 940054 (peça 22, p. 7) ;
	f.12) Manoela Colodine de Almeida (NB: 21/142.171.416-4) , OP 221561 (Agência 1468-0 Medianeira) , conta poupança 119601 (peça 23, p. 9) ;
	f.13) Nivalda Marques de Lima (NB: 21/142.618.804-5) , OP 033074-Agência 3187-9 Foz do Iguaçu, conta poupança 943363 (peça 22, p. 5) ;
	f.14) Raimundo Antonio Belem (NB: 21/143.167.084-4) , OP 033074-Agência 3187-9 Foz do Iguaçu, conta poupança 948349 (peça 22, p. 3) ;
	f.15) Rudnei Bulbak (NB: 21/143.167.083-6) , OP 033074-Agência 3187-9 Foz do Iguaçu, conta poupança 946915 (peça 22, p. 1) ; 
	g) o comando de isenção de imposto de renda sem cadastro de perícia médica obrigatória, provavelmente para evitar que o uso indevido de CPF fosse descoberto pela Secretaria da Receita Federal do Brasil:
	g.1) Airton Vosser (NB: 21/139.442.236-6) , em 3/5/2007, com uso da senha de Sidney Jose Nogueira, matr. 1452369 (peça 22, p. 17) ;
	g.2) André Luiz Feltrini (NB: 21/139.442.188-2) , em 3/5/2007, com uso da senha de Sidney Jose Nogueira, matr. 1452369 (peça 22, p. 15) ;
	g.3) Belmira Rosa da Silva (NB: 21/142.618.805-3) , em 3/5/2007, com uso da senha de Sidney Jose Nogueira, matr. 1452369 (peça 22, p. 13) ;
	g.4) Dirlei Bueno de Lima (NB: 21/142.018.803-7) , em 3/5/2007, com uso da senha de Sidney Jose Nogueira, matr. 1452369 (peça 22, p. 19) ;
	g.5) Jackeline Pelegrineli (NB: 21/142.618.802-9) , em 3/5/2007, com uso da senha de Sidney Jose Nogueira, matr. 1452369 (peça 22, p. 11) ;
	g.6) João Roberto dos Santos (NB: 21/142 171.420-2) , em 9/1/2009, com uso da senha de Dolores Jacinta Butzke, matr. 0076432 (peça 23, p. 13-14) ;
	g.7) Josefa Antonia da Silva (NB: 21/141.386.015-7) , em 3/5/2007, com uso da senha de Sidney Jose Nogueira, matr. 1452369 (peça 22, p. 9) ;
	g.8) Marcia Augusto Bastos (NB: 21/141.386.016-5) , em 3/5/2007, com uso da senha de Sidney Jose Nogueira, matr. 1452369 (peça 22, p. 7-8) ;
	g.9) Manoela Colodine de Almeida (NB: 21/142.171.416-4) , em 9/1/2009, com uso da senha de Dolores Jacinta Butzke, matr. 0076432 (peça 23, p. 9-10) ;
	g.10) Nivalda Marques de Lima (NB: 21/142.618.804-5) , em 3/5/2007, com uso da senha de Sidney Jose Nogueira, matr. 1452369 (peça 22, p. 5-6) ;
	g.11) Rudnei Bulbak (NB: 21/143.167.083-6) , em 2/10/2007, com uso da senha de Tania Maria Tonidandel, matr. 1525720 (peça 22, p. 1-2) ;
	h) a implantação do benefício de auxílio doença de Belmira Rosa da Silva (NB: 32/530.629.679-0) com base em decisão judicial fictícia (9200870700020082, TRF4) , com uso de senha atribuída à servidora Milena Barros de Morais (peça 23, p. 1-3) .
12.1.1.		Evidências da irregularidade: documentos técnicos presentes nas peças 1, 4, 5, 7, 8, 9, 10, 11, 12, 13, 14, 15, 16, 17, 18, 19, 22, 23 e 39.
12.1.2.		Normas infringidas: Lei 8.213, de 24 de julho de 1991, art. 42, que estabelece ser a aposentadoria por invalidez devida, cumprida e comprovada a incapacidade do segurado insuscetível de reabilitação; art. 59, que estabelece ser o auxílio doença devido ao segurado incapacitado para o trabalho ou para sua atividade habitual por mais de quinze dias consecutivos; art. 74, que estabelece a pensão por morte aos dependentes do segurado que falecer; Decreto 3.048, de 06 de maio de 1999, art. 29, inciso I, sobre a carência mínima para reconhecimento do direito ao auxílio doença e à aposentadoria por invalidez; art. 30, incisos III e IV, sobre as excepcionalidades para dispensa de carência para concessão de auxílio doença e à aposentadoria por invalidez; art. 43, que estabelece ser a aposentadoria por invalidez devida, cumprida e comprovada a incapacidade do segurado insuscetível de reabilitação; art. 71, que estabelece ser o auxílio doença devido ao segurado incapacitado para o trabalho ou para sua atividade habitual por mais de quinze dias consecutivos; art. 105, que estabelece a pensão por morte aos dependentes do segurado que falecer; Lei 9.784, de 29 de janeiro de 1999, art. 4º, incisos II, sobre o administrado não ter procedido de boa-fé, e III, sobre o administrado ter agido de forma temerária) ; Lei 10.406, de 10 de janeiro de 2002, art. 186, sobre a incorrência em ato ilícito, por prática de ação voluntária que causou dano à União.
12.2.		Débitos relacionados aos responsáveis Aido Antonio Tambosi (CPF: XXX.096.769-XX) e Cleodon da Silveira (CPF: XXX.143.059-XX) :
	Data de ocorrência
	Valor histórico (R$) 

	8/9/2006
	1.444,66

	8/9/2006
	106,23

	6/10/2006
	2.549,41

	3/11/2006
	2.549,41

	4/12/2006
	2.549,41

	4/12/2006
	956,03

	3/1/2007
	2.549,41

	2/2/2007
	2.549,41

	2/3/2007
	2.549,41

	3/4/2007
	2.549,41

	3/5/2007
	2.628,51

	4/6/2007
	2.628,51

	3/7/2007
	2.628,51

	2/8/2007
	2.628,51

	4/9/2007
	2.628,51

	4/9/2007
	876,17

	2/10/2007
	2.628,51

	5/11/2007
	2.628,51

	4/12/2007
	2.628,51

	4/12/2007
	1.752,34

	3/1/2008
	2.628,51

	7/2/2008
	2.628,51

	4/3/2008
	2.628,51

	2/4/2008
	2.759,93

	5/5/2008
	2.759,93

	3/6/2008
	2.759,93

	2/7/2008
	2.759,93

	4/8/2008
	2.759,93

	2/9/2008
	2.759,93

	2/9/2008
	919,97

	2/10/2008
	2.759,93

	29/8/2006
	2.241,24

	6/10/2006
	2.801,56

	3/11/2006
	2.801,56

	4/12/2006
	2.801,56

	4/12/2006
	1.167,31

	3/1/2007
	2.801,56

	2/2/2007
	2.801,56

	2/3/2007
	2.801,56

	3/4/2007
	2.801,56

	3/5/2007
	2.888,49

	4/6/2007
	2.888,49

	3/7/2007
	2.888,49

	2/8/2007
	2.888,49

	4/9/2007
	2.888,49

	4/9/2007
	1.444,24

	2/10/2007
	2.888,49

	5/11/2007
	2.888,49

	4/12/2007
	2.888,49

	4/12/2007
	1.444,25

	3/1/2008
	2.888,49

	7/2/2008
	2.888,49

	4/3/2008
	2.888,49

	2/4/2008
	3.032,91

	5/5/2008
	3.032,91

	3/6/2008
	3.032,91

	2/7/2008
	3.032,91

	4/8/2008
	3.032,91

	2/9/2008
	3.032,91

	2/9/2008
	1.516,45

	2/10/2008
	3.032,91

	4/11/2008
	3.032,91

	2/12/2008
	3.032,91

	2/12/2008
	1.516,46

	5/1/2009
	3.032,91

	3/2/2009
	3.032,91

	3/3/2009
	3.212,45

	2/4/2009
	3.212,45

	5/5/2009
	3.212,45

	2/6/2009
	3.212,45

	2/7/2009
	3.212,45

	4/8/2009
	3.212,45

	2/9/2009
	3.212,45

	2/9/2009
	1.606,22

	2/10/2009
	3.212,45

	4/11/2009
	3.212,45

	2/12/2009
	3.212,45

	2/12/2009
	1.606,23

	5/1/2010
	3.212,45

	2/2/2010
	3.409,69

	2/3/2010
	3.409,69

	5/4/2010
	3.409,69

	4/5/2010
	3.409,69

	2/6/2010
	3.409,69

	2/7/2010
	3.409,69

	3/8/2010
	3.416,54

	3/8/2010
	41,10

	2/9/2010
	307,37

	2/9/2010
	3.460,45

	2/9/2010
	1.730,22

	4/10/2010
	3.460,45

	3/11/2010
	3.460,45

	2/12/2010
	3.460,45

	2/12/2010
	1.730,23

	29/8/2006
	2.428,01

	10/11/2006
	2.801,56

	10/11/2006
	2.801,56

	6/12/2006
	2.801,56

	6/12/2006
	1.167,31

	5/1/2007
	2.801,56

	6/2/2007
	2.801,56

	6/3/2007
	2.801,56

	5/4/2007
	2.801,56

	7/5/2007
	2.888,49

	6/6/2007
	2.888,49

	5/7/2007
	2.888,49

	6/8/2007
	2.888,49

	6/9/2007
	2.888,49

	6/9/2007
	1.444,24

	4/10/2007
	2.888,49

	7/11/2007
	2.888,49

	6/12/2007
	2.888,49

	6/12/2007
	1.444,25

	7/1/2008
	2.888,49

	11/2/2008
	2.888,49

	6/3/2008
	2.888,49

	4/4/2008
	3.032,91

	7/5/2008
	3.032,91

	5/6/2008
	3.032,91

	4/7/2008
	3.032,91

	6/8/2008
	3.032,91

	4/9/2008
	3.032,91

	4/9/2008
	1.516,45

	6/10/2008
	3.032,91

	6/11/2008
	3.032,91

	4/12/2008
	3.032,91

	4/12/2008
	1.516,46

	7/1/2009
	3.032,91

	5/2/2009
	3.032,91

	5/3/2009
	3.212,45

	6/4/2009
	3.212,45

	7/5/2009
	3.212,45

	4/6/2009
	3.212,45

	6/7/2009
	3.212,45

	6/8/2009
	3.212,45

	4/9/2009
	3.212,45

	4/9/2009
	1.606,22

	6/10/2009
	3.212,45

	6/11/2009
	3.212,45

	4/12/2009
	3.212,45

	4/12/2009
	1.606,23

	7/1/2010
	3.212,45

	4/2/2010
	3.409,69

	4/3/2010
	3.409,69

	7/4/2010
	3.409,69

	6/5/2010
	3.409,69

	7/6/2010
	3.409,69

	6/7/2010
	3.409,69

	5/8/2010
	3.416,54

	5/8/2010
	41,10

	6/9/2010
	307,37

	6/9/2010
	3.460,45

	6/9/2010
	1.730,22

	6/10/2010
	3.460,45

	5/11/2010
	3.460,45

	6/12/2010
	3.460,45

	6/12/2010
	1.730,23

	8/9/2006
	1.529,64

	8/9/2006
	106,22

	10/11/2006
	2.549,41

	10/11/2006
	2.549,41

	6/12/2006
	2.549,41

	6/12/2006
	956,03

	5/1/2007
	2.549,41

	6/2/2007
	2.549,41

	6/3/2007
	2.549,41

	5/4/2007
	2.549,41

	7/5/2007
	2.628,51

	6/6/2007
	2.628,51

	5/7/2007
	2.628,51

	6/8/2007
	2.628,51

	6/9/2007
	2.628,51

	6/9/2007
	876,17

	4/10/2007
	2.628,51

	7/11/2007
	2.628,51

	6/12/2007
	2.628,51

	6/12/2007
	1.752,34

	7/1/2008
	2.628,51

	11/2/2008
	2.628,51

	6/3/2008
	2.628,51

	4/4/2008
	2.759,93

	7/5/2008
	2.759,93

	5/6/2008
	2.759,93

	4/7/2008
	2.759,93

	6/8/2008
	2.759,93

	4/9/2008
	2.759,93

	4/9/2008
	919,97

	6/10/2008
	2.759,93

	10/4/2007
	1.214,12

	7/5/2007
	2.823,99

	6/6/2007
	2.823,99

	5/7/2007
	2.823,99

	6/8/2007
	2.823,99

	6/9/2007
	2.823,99

	6/9/2007
	1.058,99

	4/10/2007
	2.823,99

	7/11/2007
	2.823,99

	6/12/2007
	2.823,99

	6/12/2007
	1.059,00

	7/1/2008
	2.823,99

	11/2/2008
	2.823,99

	6/3/2008
	2.823,99

	4/4/2008
	2.965,18

	7/5/2008
	2.965,18

	5/6/2008
	2.965,18

	4/7/2008
	2.965,18

	6/8/2008
	2.965,18

	4/9/2008
	2.965,18

	4/9/2008
	1.482,59

	6/10/2008
	2.965,18

	6/11/2008
	2.965,18

	4/12/2008
	2.965,18

	4/12/2008
	1.482,59

	7/1/2009
	2.965,18

	5/2/2009
	2.965,18

	5/3/2009
	3.140,71

	6/4/2009
	3.140,71

	7/5/2009
	3.140,71

	4/6/2009
	3.140,71

	6/7/2009
	3.140,71

	6/8/2009
	3.140,71

	4/9/2009
	3.140,71

	4/9/2009
	1.570,35

	6/10/2009
	3.140,71

	6/11/2009
	3.140,71

	4/12/2009
	3.140,71

	4/12/2009
	1.570,36

	7/1/2010
	3.140,71

	4/2/2010
	3.333,54

	4/3/2010
	3.333,54

	7/4/2010
	3.333,54

	6/5/2010
	3.333,54

	7/6/2010
	3.333,54

	6/7/2010
	3.333,54

	5/8/2010
	3.383,17

	5/8/2010
	297,78

	6/9/2010
	3.383,17

	6/9/2010
	1.691,58

	6/10/2010
	3.383,17

	5/11/2010
	3.383,17

	6/12/2010
	3.383,17

	6/12/2010
	1.691,59

	6/8/2008
	3.038,99

	6/8/2008
	759,74

	4/9/2008
	3.038,99

	4/9/2008
	1.107,96

	4/9/2008
	759,74

	6/10/2008
	3.038,99

	6/10/2008
	759,74

	6/11/2008
	3.038,99

	6/11/2008
	759,74

	4/12/2008
	3.038,99

	4/12/2008
	1.107,96

	4/12/2008
	759,74

	7/1/2009
	3.038,99

	7/1/2009
	759,74

	5/2/2009
	3.038,99

	5/2/2009
	759,74

	5/3/2009
	3.177,57

	5/3/2009
	794,39

	6/4/2009
	3.177,57

	6/4/2009
	794,39

	7/5/2009
	3.177,57

	7/5/2009
	794,39

	4/6/2009
	3.177,57

	4/6/2009
	794,39

	6/7/2009
	3.177,57

	6/7/2009
	794,39

	6/8/2009
	3.177,57

	6/8/2009
	794,39

	4/9/2009
	3.177,57

	4/9/2009
	1.985,98

	4/9/2009
	794,39

	6/10/2009
	3.177,57

	6/10/2009
	794,39

	6/11/2009
	3.177,57

	6/11/2009
	794,39

	4/12/2009
	3.177,57

	4/12/2009
	1.985,98

	4/12/2009
	794,39

	7/1/2010
	3.177,57

	7/1/2010
	794,39

	4/2/2010
	3.372,67

	4/2/2010
	843,16

	4/3/2010
	3.372,67

	4/3/2010
	843,16

	7/4/2010
	3.372,67

	7/4/2010
	843,16

	6/5/2010
	3.372,67

	6/5/2010
	843,16

	7/6/2010
	3.372,67

	7/6/2010
	843,16

	6/7/2010
	3.372,67

	6/7/2010
	843,16

	5/8/2010
	3.416,54

	5/8/2010
	329,04

	5/8/2010
	854,13

	6/9/2010
	3.422,24

	6/9/2010
	2.138,90

	6/9/2010
	855,56

	6/10/2010
	3.422,24

	6/10/2010
	855,56

	5/11/2010
	3.422,24

	5/11/2010
	855,56

	6/12/2010
	3.422,24

	6/12/2010
	2.138,90

	6/12/2010
	855,56

	19/4/2007
	1.472,80

	8/5/2007
	2.823,99

	8/6/2007
	2.823,99

	6/7/2007
	2.823,99

	7/8/2007
	2.823,99

	10/9/2007
	2.823,99

	10/9/2007
	1.176,66

	5/10/2007
	2.823,99

	8/11/2007
	2.823,99

	7/12/2007
	2.823,99

	7/12/2007
	1.176,66

	8/1/2008
	2.823,99

	12/2/2008
	2.823,99

	7/3/2008
	2.823,99

	7/4/2008
	2.965,18

	8/5/2008
	2.965,18

	6/6/2008
	2.965,18

	7/7/2008
	2.965,18

	7/8/2008
	2.965,18

	5/9/2008
	2.965,18

	5/9/2008
	1.482,59

	7/10/2008
	2.965,18

	7/11/2008
	2.965,18

	5/12/2008
	2.965,18

	5/12/2008
	1.482,59

	8/1/2009
	2.965,18

	6/2/2009
	2.965,18

	6/3/2009
	3.140,71

	7/4/2009
	3.140,71

	8/5/2009
	3.140,71

	5/6/2009
	3.140,71

	7/7/2009
	3.140,71

	7/8/2009
	3.140,71

	8/9/2009
	3.140,71

	8/9/2009
	1.570,35

	7/10/2009
	3.140,71

	9/11/2009
	3.140,71

	7/12/2009
	3.140,71

	7/12/2009
	1.570,36

	8/1/2010
	3.140,71

	5/2/2010
	3.333,54

	5/3/2010
	3.333,54

	8/4/2010
	3.333,54

	7/5/2010
	3.333,54

	8/6/2010
	3.333,54

	7/7/2010
	3.333,54

	6/8/2010
	3.383,17

	6/8/2010
	297,78

	8/9/2010
	3.383,17

	8/9/2010
	1.691,58

	7/10/2010
	3.383,17

	8/11/2010
	3.383,17

	7/12/2010
	3.383,17

	7/12/2010
	1.691,59

	5/4/2007
	1.472,80

	7/5/2007
	2.823,99

	6/6/2007
	2.823,99

	5/7/2007
	2.823,99

	6/8/2007
	2.823,99

	6/9/2007
	2.823,99

	6/9/2007
	1.176,66

	4/10/2007
	2.823,99

	7/11/2007
	2.823,99

	6/12/2007
	2.823,99

	6/12/2007
	1.176,66

	7/1/2008
	2.823,99

	11/2/2008
	2.823,99

	6/3/2008
	2.823,99

	4/4/2008
	2.965,18

	7/5/2008
	2.965,18

	5/6/2008
	2.965,18

	4/7/2008
	2.965,18

	6/8/2008
	2.965,18

	4/9/2008
	2.965,18

	4/9/2008
	1.482,59

	6/10/2008
	2.965,18

	6/11/2008
	2.965,18

	4/12/2008
	2.965,18

	4/12/2008
	1.482,59

	7/1/2009
	2.965,18

	5/2/2009
	2.965,18

	5/3/2009
	3.140,71

	6/4/2009
	3.140,71

	7/5/2009
	3.140,71

	4/6/2009
	3.140,71

	6/7/2009
	3.140,71

	6/8/2009
	3.140,71

	4/9/2009
	3.140,71

	4/9/2009
	1.570,35

	6/10/2009
	3.140,71

	6/11/2009
	3.140,71

	4/12/2009
	3.140,71

	4/12/2009
	1.570,36

	7/1/2010
	3.140,71

	4/2/2010
	3.333,54

	4/3/2010
	3.333,54

	7/4/2010
	3.333,54

	6/5/2010
	3.333,54

	7/6/2010
	3.333,54

	6/7/2010
	3.333,54

	5/8/2010
	3.383,17

	5/8/2010
	297,78

	6/9/2010
	3.383,17

	6/9/2010
	1.691,58

	6/10/2010
	3.383,17

	5/11/2010
	3.383,17

	6/12/2010
	3.383,17

	6/12/2010
	1.691,59

	4/3/2008
	1.061,23

	4/3/2008
	2.894,28

	7/4/2008
	2.953,02

	8/5/2008
	2.953,02

	6/6/2008
	2.953,02

	7/7/2008
	2.953,02

	7/8/2008
	2.953,02

	5/9/2008
	2.953,02

	5/9/2008
	1.353,46

	7/10/2008
	2.953,02

	7/11/2008
	2.953,02

	5/12/2008
	2.953,02

	5/12/2008
	1.353,47

	8/1/2009
	2.953,02

	6/2/2009
	2.953,02

	6/3/2009
	3.127,83

	7/4/2009
	3.127,83

	8/5/2009
	3.127,83

	5/6/2009
	3.127,83

	7/7/2009
	3.127,83

	7/8/2009
	3.127,83

	8/9/2009
	3.127,83

	8/9/2009
	1.563,91

	7/10/2009
	3.127,83

	9/11/2009
	3.127,83

	7/12/2009
	3.127,83

	7/12/2009
	1.563,92

	8/1/2010
	3.127,83

	5/2/2010
	3.319,87

	5/3/2010
	3.319,87

	8/4/2010
	3.319,87

	7/5/2010
	3.319,87

	8/6/2010
	3.319,87

	7/7/2010
	3.319,87

	6/8/2010
	3.369,29

	6/8/2010
	296,52

	8/9/2010
	3.369,29

	8/9/2010
	1.684,64

	7/10/2010
	3.369,29

	8/11/2010
	3.369,29

	7/12/2010
	3.369,29

	7/12/2010
	1.684,65

	3/1/2007
	920,60

	3/1/2007
	2.510,75

	2/2/2007
	2.510,75

	2/3/2007
	2.510,75

	3/4/2007
	2.510,75

	3/5/2007
	2.571,25

	4/6/2007
	2.571,25

	3/7/2007
	2.571,25

	2/8/2007
	2.571,25

	4/9/2007
	2.571,25

	4/9/2007
	1.285,62

	2/10/2007
	2.571,25

	5/11/2007
	2.571,25

	4/12/2007
	2.571,25

	4/12/2007
	1.285,63

	3/1/2008
	2.571,25

	7/2/2008
	2.571,25

	4/3/2008
	2.571,25

	2/4/2008
	2.699,81

	5/5/2008
	2.699,81

	3/6/2008
	2.699,81

	2/7/2008
	2.699,81

	4/8/2008
	2.699,81

	2/9/2008
	1.349,91

	2/9/2008
	2.699,81

	2/10/2008
	2.699,81

	4/11/2008
	2.699,81

	2/12/2008
	2.699,81

	2/12/2008
	1.349,91

	5/1/2009
	2.699,81

	3/2/2009
	2.699,81

	3/3/2009
	2.859,63

	2/4/2009
	2.859,63

	5/5/2009
	2.859,63

	2/6/2009
	2.859,63

	2/7/2009
	2.859,63

	4/8/2009
	2.859,63

	2/9/2009
	2.859,63

	2/9/2009
	1.429,81

	2/10/2009
	2.859,63

	4/11/2009
	2.859,63

	2/12/2009
	2.859,63

	2/12/2009
	1.429,82

	5/1/2010
	2.859,63

	2/2/2010
	3.035,21

	2/3/2010
	3.035,21

	5/4/2010
	3.035,21

	4/5/2010
	3.035,21

	2/6/2010
	3.035,21

	2/7/2010
	3.035,21

	3/8/2010
	3.080,39

	3/8/2010
	271,08

	2/9/2010
	3.080,39

	2/9/2010
	1.540,19

	4/10/2010
	3.080,39

	3/11/2010
	3.080,39

	2/12/2010
	3.080,39

	2/12/2010
	1.540,20

	4/3/2008
	1.543,61

	4/3/2008
	2.894,28

	1/4/2008
	2.953,02

	2/5/2008
	2.953,02

	2/6/2008
	2.953,02

	1/7/2008
	2.953,02

	1/8/2008
	2.953,02

	1/9/2008
	2.953,02

	1/9/2008
	1.476,51

	1/10/2008
	2.953,02

	3/11/2008
	2.953,02

	1/12/2008
	2.953,02

	1/12/2008
	1.476,51

	2/1/2009
	2.953,02

	2/2/2009
	2.953,02

	2/3/2009
	3.127,83

	1/4/2009
	3.127,83

	4/5/2009
	3.127,83

	1/6/2009
	3.127,83

	1/7/2009
	3.127,83

	3/8/2009
	3.127,83

	1/9/2009
	3.127,83

	1/9/2009
	1.563,91

	1/10/2009
	3.127,83

	3/11/2009
	3.127,83

	1/12/2009
	3.127,83

	1/12/2009
	1.563,92

	4/1/2010
	3.127,83

	1/2/2010
	3.319,87

	1/3/2010
	3.319,87

	1/4/2010
	3.319,87

	3/5/2010
	3.319,87

	1/6/2010
	3.319,87

	1/7/2010
	3.319,87

	2/8/2010
	3.369,29

	2/8/2010
	296,52

	1/9/2010
	3.369,29

	1/9/2010
	1.684,64

	1/10/2010
	3.369,29

	1/11/2010
	3.369,29

	1/12/2010
	3.369,29

	1/12/2010
	1.684,65

	3/1/2007
	920,60

	3/1/2007
	2.510,75

	5/2/2007
	2.510,75

	5/3/2007
	2.510,75

	4/4/2007
	2.510,75

	4/5/2007
	2.571,25

	5/6/2007
	2.571,25

	4/7/2007
	2.571,25

	3/8/2007
	2.571,25

	5/9/2007
	2.571,25

	5/9/2007
	1.285,62

	3/10/2007
	2.571,25

	6/11/2007
	2.571,25

	5/12/2007
	2.571,25

	5/12/2007
	1.285,63

	4/1/2008
	2.571,25

	8/2/2008
	2.571,25

	5/3/2008
	2.571,25

	3/4/2008
	2.699,81

	6/5/2008
	2.699,81

	4/6/2008
	2.699,81

	3/7/2008
	2.699,81

	5/8/2008
	2.699,81

	3/9/2008
	2.699,81

	3/9/2008
	1.349,90

	3/10/2008
	2.699,81

	5/11/2008
	2.699,81

	3/12/2008
	2.699,81

	3/12/2008
	1.349,91

	6/1/2009
	2.699,81

	4/2/2009
	2.699,81

	4/3/2009
	2.859,63

	3/4/2009
	2.859,63

	6/5/2009
	2.859,63

	3/6/2009
	2.859,63

	3/7/2009
	2.859,63

	5/8/2009
	2.859,63

	3/9/2009
	2.859,63

	3/9/2009
	1.429,81

	5/10/2009
	2.859,63

	5/11/2009
	2.859,63

	3/12/2009
	2.859,63

	3/12/2009
	1.429,82

	6/1/2010
	2.859,63

	3/2/2010
	3.035,21

	3/3/2010
	3.035,21

	6/4/2010
	3.035,21

	5/5/2010
	3.035,21

	4/6/2010
	3.035,21

	5/7/2010
	3.035,21

	4/8/2010
	3.080,39

	4/8/2010
	271,08

	3/9/2010
	3.080,39

	3/9/2010
	1.540,19

	5/10/2010
	3.080,39

	4/11/2010
	3.080,39

	3/12/2010
	3.080,39

	3/12/2010
	1.540,20

	10/4/2007
	1.214,12

	7/5/2007
	2.823,99

	6/6/2007
	2.823,99

	5/7/2007
	2.823,99

	6/8/2007
	2.823,99

	6/9/2007
	2.823,99

	6/9/2007
	1.058,99

	4/10/2007
	2.823,99

	7/11/2007
	2.823,99

	6/12/2007
	2.823,99

	6/12/2007
	1.059,00

	7/1/2008
	2.823,99

	11/2/2008
	2.823,99

	6/3/2008
	2.823,99

	4/4/2008
	2.965,18

	7/5/2008
	2.965,18

	5/6/2008
	2.965,18

	4/7/2008
	2.965,18

	6/8/2008
	2.965,18

	4/9/2008
	2.965,18

	4/9/2008
	1.482,59

	6/10/2008
	2.965,18

	6/11/2008
	2.965,18

	4/12/2008
	2.965,18

	4/12/2008
	1.482,59

	7/1/2009
	2.965,18

	5/2/2009
	2.965,18

	5/3/2009
	3.140,71

	6/4/2009
	3.140,71

	7/5/2009
	3.140,71

	4/6/2009
	3.140,71

	6/7/2009
	3.140,71

	6/8/2009
	3.140,71

	4/9/2009
	3.140,71

	4/9/2009
	1.570,35

	6/10/2009
	3.140,71

	6/11/2009
	3.140,71

	4/12/2009
	3.140,71

	4/12/2009
	1.570,36

	7/1/2010
	3.140,71

	4/2/2010
	3.333,54

	4/3/2010
	3.333,54

	7/4/2010
	3.333,54

	6/5/2010
	3.333,54

	7/6/2010
	3.333,54

	6/7/2010
	3.333,54

	5/8/2010
	3.383,17

	5/8/2010
	297,78

	6/9/2010
	3.383,17

	6/9/2010
	1.691,58

	6/10/2010
	3.383,17

	5/11/2010
	3.383,17

	6/12/2010
	3.383,17

	6/12/2010
	1.691,59

	29/5/2007
	2.058,67

	5/7/2007
	2.807,28

	6/8/2007
	2.807,28

	6/9/2007
	2.807,28

	6/9/2007
	935,76

	4/10/2007
	2.807,28

	7/11/2007
	2.807,28

	6/12/2007
	2.807,28

	6/12/2007
	935,76

	7/1/2008
	2.807,28

	11/2/2008
	2.807,28

	6/3/2008
	2.807,28

	4/4/2008
	2.940,06

	7/5/2008
	2.940,06

	5/6/2008
	2.940,06

	4/7/2008
	2.940,06

	6/8/2008
	2.940,06

	4/9/2008
	2.940,06

	4/9/2008
	1.470,03

	6/10/2008
	2.940,06

	6/11/2008
	2.940,06

	4/12/2008
	2.940,06

	4/12/2008
	1.470,03

	7/1/2009
	2.940,06

	5/2/2009
	2.940,06

	5/3/2009
	3.114,11

	6/4/2009
	3.114,11

	7/5/2009
	3.114,11

	4/6/2009
	3.114,11

	6/7/2009
	3.114,11

	6/8/2009
	3.114,11

	4/9/2009
	3.114,11

	4/9/2009
	1.557,05

	6/10/2009
	3.114,11

	6/11/2009
	3.114,11

	4/12/2009
	3.114,11

	4/12/2009
	1.557,06

	7/1/2010
	3.114,11

	4/2/2010
	3.305,31

	4/3/2010
	3.305,31

	7/4/2010
	3.305,31

	6/5/2010
	3.305,31

	7/6/2010
	3.305,31

	6/7/2010
	3.305,31

	5/8/2010
	3.354,51

	5/8/2010
	295,20

	6/9/2010
	3.354,51

	6/9/2010
	1.677,25

	6/10/2010
	3.354,51

	5/11/2010
	3.354,51

	6/12/2010
	3.354,51

	6/12/2010
	1.677,26

	29/5/2007
	2.058,67

	4/7/2007
	2.807,28

	3/8/2007
	2.807,28

	5/9/2007
	2.807,28

	5/9/2007
	935,76

	3/10/2007
	2.807,28

	6/11/2007
	2.807,28

	5/12/2007
	935,76

	5/12/2007
	2.807,28

	4/1/2008
	2.807,28

	8/2/2008
	2.807,28

	5/3/2008
	2.807,28

	3/4/2008
	2.940,06

	6/5/2008
	2.940,06

	4/6/2008
	2.940,06

	3/7/2008
	2.940,06

	5/8/2008
	2.940,06

	3/9/2008
	2.940,06

	3/9/2008
	1.470,03

	3/10/2008
	2.940,06

	5/11/2008
	2.940,06

	3/12/2008
	2.940,06

	3/12/2008
	1.470,03

	6/1/2009
	2.940,06

	4/2/2009
	2.940,06

	4/3/2009
	3.114,11

	3/4/2009
	3.114,11

	6/5/2009
	3.114,11

	3/6/2009
	3.114,11

	3/7/2009
	3.114,11

	5/8/2009
	3.114,11

	3/9/2009
	3.114,11

	3/9/2009
	1.557,05

	5/10/2009
	3.114,11

	5/11/2009
	3.114,11

	3/12/2009
	3.114,11

	3/12/2009
	1.557,05

	6/1/2010
	3.114,11

	3/2/2010
	3.305,31

	3/3/2010
	3.305,31

	6/4/2010
	3.305,31

	5/5/2010
	3.305,31

	4/6/2010
	3.305,31

	5/7/2010
	3.305,31

	4/8/2010
	3.354,51

	4/8/2010
	295,20

	3/9/2010
	3.354,51

	3/9/2010
	1.677,25

	5/10/2010
	3.354,51

	4/11/2010
	3.354,51

	3/12/2010
	3.354,51

	3/12/2010
	1.677,25

12.2.1.			Cofre credor: Instituto Nacional do Seguro Social
12.2.2.			Responsável: Cleodon da Silveira (CPF: XXX.143.059-XX) .
12.2.2.1.	Conduta: Cleodon da Silveira contribuiu para a viabilização de concessões irregulares de benefícios previdenciários decorrentes da atuação irregular do servidor Aido Antônio Tambosi para fins de geração de pagamento irregulares dos benefícios às quinze pessoas fictícias, considerando ter ele providenciado a abertura de contas bancárias para elas com dados fictícios fornecidos por Aido Antônio Tambosi, sem que fossem atendidas as exigências normativas e legais para tal abertura e, por conseguinte, sem suporte em documentos idôneos, passando a compartilhar, com o Sr. Aido, do resultado financeiro auferido irregularmente com os pagamentos irregulares obtidos com essas operações, em prejuízo ao Erário federal, ausente qualquer situação que justificasse a adoção de tal conduta.
12.2.2.2.	Nexo de causalidade: A abertura de contas bancárias com dados fictícios de pessoas criadas pelo ex-servidor Aido Antônio Tambosi contribuiu para efetivação de concessão de benefícios irregular ao referido segurado, importando em dano ao Erário federal, uma vez que propiciou pagamentos indevidos de valores a título de benefício previdenciário e resultou em auferimento indevido de vantagem financeira em decorrência dessa operação em conjunto com o ex-servidor Aido Antônio Tambosi.
12.2.2.3.	Culpabilidade: É dever do administrado, perante a Administração, proceder com boa-fé e não agir de modo temerário; não há, nos autos, elementos que permitam concluir pela ocorrência de boa-fé do responsável, sendo razoável afirmar, por outro lado, que era exigível do responsável conduta diversa daquela que adotou, consideradas as circunstâncias que o cercavam, pois deveria não ter promovido a abertura de contas bancárias com dados fictícios repassados pelo servidor Aido Antônio Tambosi nem aceitado a oferta de vantagens financeiras pessoais em decorrência da realização das concessões irregulares em apreço. 
12.2.3.			Responsável: Aido Antonio Tambosi (CPF: XXX.096.769-XX) .
12.2.3.1.	Conduta: na condição de servidor do INSS e responsável pela concessão de benefícios previdenciários, o Sr. Aido Antônio Tambosi promoveu a concessão de benefícios previdenciários sem suporte em documentos idôneos, por intermédio da inserção de dados fictícios nos Sistemas da Previdência Social, através do Cadastro Nacional de Informações Sociais ¿ CNIS para a criação de segurados e beneficiários fictícios, resultando em concessões indevidas a pessoas fictícias que geraram pagamentos irregulares de benefícios, em prejuízo ao Erário federal.
12.2.3.2.	Nexo de causalidade: A realização das concessões de benefícios previdenciários irregulares importou em dano ao Erário federal, uma vez que propiciou pagamentos indevidos de valores a título de benefício previdenciário.
12.2.3.3.	Culpabilidade: É dever elementar do servidor público a boa e regular execução de suas atribuições no sentido de propiciar a adequada contraprestação de serviços aos usuários do serviço público e a correto desembolso de recursos públicos decorrentes de atos de sua responsabilidade; não há, nos autos, excludentes de ilicitude, de culpabilidade e de punibilidade ou elementos que permitam concluir pela ocorrência de boa-fé do responsável, sendo razoável afirmar, por outro lado, que era exigível do responsável conduta diversa daquela que adotou, consideradas as circunstâncias que o cercavam, pois deveria ter se abstido de proceder a inclusão de dados fictícios nos sistemas da Previdência Social, criando segurados e beneficiários fictícios para assim locupletar-se de recursos públicos e limitar-se a cadastrar pessoas que atendessem às exigências documentais/legais para a obtenção de benefícios previdenciários. 
13.	Encaminhamento: citação.
14.	Em cumprimento ao pronunciamento da unidade (peça 95) , foi efetuada citação dos responsáveis, nos moldes adiante:
a)	 Cleodon da Silveira - promovida a citação do responsável, conforme delineado adiante:
	Comunicação: Ofício 26926/2020 - Seproc (peça 101) 
Data da Expedição: 10/6/2020
Data da Ciência: 16/6/2020 (peça 104) 
Nome Recebedor: Julia Nadalete da Silveira
Observação: Ofício enviado para o endereço do responsável, conforme pesquisa na base de dados  no sistema da Receita Federal, custodiada pelo TCU (peça 98) .
Fim do prazo para a defesa: 1º/7/2020
	
b)	 Aido Antonio Tambosi - promovida a citação do responsável, conforme delineado adiante:
	Comunicação: Ofício 26924/2020 - Seproc (peça 99) 
Data da Expedição: 10/6/2020
Data da Ciência: 16/6/2020 (peça 102) 
Nome Recebedor: em mão própria
Observação: Ofício enviado para o endereço do responsável, conforme pesquisa na base de dados  no sistema da Receita Federal, custodiada pelo TCU (peça 97) .
Fim do prazo para a defesa: 1/7/2020
	
	Comunicação: Ofício 26925/2020 - Seproc (peça 100) 
Data da Expedição: 10/6/2020
Data da Ciência: não houve (Número inexistente) (peça 103) 
Observação: Ofício enviado para o endereço do responsável, conforme pesquisa na base de dados  no sistema do TSE, custodiada pelo TCU (peca 97) .
	
15.	Conforme Despacho de Conclusão das Comunicações Processuais (peça 110) , as providências inerentes às comunicações processuais foram concluídas. 
16.	Transcorrido o prazo regimental, os responsáveis Cleodon da Silveira e Aido Antonio Tambosi permaneceram silentes, devendo ser considerados revéis, nos termos do art. 12, § 3º, da Lei 8.443/1992.
ANÁLISE DOS PRESSUPOSTOS DE PROCEDIBILIDADE DA IN/TCU 71/2012
Avaliação de Viabilidade do Exercício do Contraditório e Ampla Defesa
17.	Verifica-se que não houve o transcurso de mais de dez anos desde o fato gerador sem que tenha havido a notificação dos responsáveis pela autoridade administrativa federal competente (art. 6º, inciso II, c/c art. 19 da IN/TCU 71/2012, modificada pela IN/TCU 76/2016) , uma vez que o fato gerador da irregularidade sancionada se protraiu até 7/12/2010, e os responsáveis foram notificados sobre a irregularidade pela autoridade administrativa competente conforme abaixo:
17.1.		Cleodon da Silveira, por meio de Ofício de cobrança administrativa de 22/10/2018, recebido em 24/10/2018, peças 46 e 48; Notificação da CTCE de 16/4/2019, recebida em 18/4/2019, peças 62 e 63;
17.2.	Aido Antonio Tambosi, por meio de Notificação prévia no PAD em 2012, peça 9, p. 9-10, item 22 a 25; Notificação de continuidade do PAD em 2013, peça 9, p. 10, item 26; Defesa escrita no PAD, de 2015, peça 13, p 17, item 47, peca 14, p. 1-16, itens 49 a 62; Interrogatório em 2015, peça 12, p. 6-12; Ofício de cobrança administrativa de 9/5/2018, recebido em 11/6/2018, peças 45 e 47; Notificação da CTCE de 16/4/2019, recebida em 17/4/2019, peças 60 e 61.
Valor de Constituição da TCE 	
18.		Verifica-se, ainda, que o valor atualizado do débito apurado (sem juros) em 1º/1/2017 é de R$ 3.338.924,42, portanto superior ao limite mínimo de R$ 100.000,00, na forma estabelecida conforme os arts. 6º, inciso I, e 19 da IN/TCU 71/2012, modificada pela IN/TCU 76/2016. 
OUTROS PROCESSOS/DÉBITOS NOS SISTEMAS DO TCU COM OS MESMOS RESPONSÁVEIS
19.		Informa-se que foi encontrado processo no Tribunal com os mesmos responsáveis:
	Responsável
	Processos

	Aido Antonio Tambosi
	Processo 014.198/2006-2 [PC, encerrado, "PRESTAÇÃO DE CONTAS DO INSS - EXERCÍCIO DE 2005 OF-240-2006 "]

20.		A tomada de contas especial está, assim, devidamente constituída e em condição de ser instruída.
EXAME TÉCNICO
Da validade das notificações:
21.		Preliminarmente, cumpre tecer breves considerações sobre a forma como são realizadas as comunicações processuais no TCU. A esse respeito, destacam-se o art. 179, do Regimento Interno do TCU (Resolução 155, de 4/12/2002) e o art. 4º, inciso III, § 1º, da Resolução TCU 170, de 30 de junho de 2004, in verbis:
Art. 179. A citação, a audiência ou a notificação, bem como a comunicação de diligência, farse-ão:
I - mediante ciência da parte, efetivada por servidor designado, por meio eletrônico, fac-símile, telegrama ou qualquer outra forma, desde que fique confirmada inequivocamente a entrega da comunicação ao destinatário;
II - mediante carta registrada, com aviso de recebimento que comprove a entrega no endereço do destinatário;
III - por edital publicado no Diário Oficial da União, quando o seu destinatário não for localizado
 (...) 
Art. 3º As comunicações serão dirigidas ao responsável, ou ao interessado, ou ao dirigente de órgão ou entidade, ou ao representante legal ou ao procurador constituído nos autos, com poderes expressos no mandato para esse fim, por meio de:
I - correio eletrônico, fac-símile ou telegrama;
II - servidor designado;
III - carta registrada, com aviso de recebimento;
IV - edital publicado no Diário Oficial da União, quando o seu destinatário não for localizado, nas hipóteses em que seja necessário o exercício de defesa.
Art. 4º. Consideram-se entregues as comunicações:
I - efetivadas conforme disposto nos incisos I e II do artigo anterior, mediante confirmação da ciência do destinatário;
II - realizadas na forma prevista no inciso III do artigo anterior, com o retorno do aviso de recebimento, entregue comprovadamente no endereço do destinatário;
III - na data de publicação do edital no Diário Oficial da União, quando realizadas na forma prevista no inciso IV do artigo anterior.
§ 1º O endereço do destinatário deverá ser previamente confirmado mediante consulta aos sistemas disponíveis ao Tribunal ou a outros meios de informação, a qual deverá ser juntada ao respectivo processo.
 (...) 
22.		Bem se vê, portanto, que a validade da citação via postal não depende de que o aviso de recebimento seja assinado pelo próprio destinatário da comunicação, o que dispensa, no caso em tela, a entrega do AR em "mãos próprias". A exigência da norma é no sentido de o Tribunal verificar se a correspondência foi entregue no endereço correto, residindo aqui a necessidade de certeza inequívoca. 
23.		Não é outra a orientação da jurisprudência do TCU, conforme se verifica dos julgados a seguir transcritos:
São válidas as comunicações processuais entregues, mediante carta registrada, no endereço correto do responsável, não havendo necessidade de que o recebimento seja feito por ele próprio (Acórdão 3648/2013-TCU-Segunda Câmara, Relator Min. José Jorge) ;
É prescindível a entrega pessoal das comunicações pelo TCU, razão pela qual não há necessidade de que o aviso de recebimento seja assinado pelo próprio destinatário. Entregandose a correspondência no endereço correto do destinatário, presume-se o recebimento da citação. (Acórdão 1019/2008-TCU-Plenário, Relator Min. Benjamin Zymler) ;
As comunicações do TCU, inclusive as citações, deverão ser realizadas mediante Aviso de Recebimento - AR, via Empresa Brasileira de Correios e Telégrafos, bastando para sua validade que se demonstre que a correspondência foi entregue no endereço correto. (Acórdão 1526/2007-TCU-Plenário, Relator Min. Aroldo Cedraz) .
24.	A validade do critério de comunicação processual do TCU foi referendada pelo Supremo Tribunal Federal, nos termos do julgamento do MS-AgR 25.816/DF, por meio do qual se afirmou a desnecessidade da ciência pessoal do interessado, entendendo-se suficiente a comprovação da entrega do "AR" no endereço do destinatário:
Ementa: agravo regimental. Mandado de segurança. Desnecessidade de intimação pessoal das decisões do tribunal de contas da união. art. 179 do regimento interno do TCU. Intimação do ato impugnado por carta registrada, iniciado o prazo do art. 18 da lei nº 1.533/51 da data constante do aviso de recebimento. Decadência reconhecida. Agravo improvido.
O envio de carta registrada com aviso de recebimento está expressamente enumerado entre os meios de comunicação de que dispõe o Tribunal de Contas da União para proceder às suas intimações.
O inciso II do art. 179 do Regimento Interno do TCU é claro ao exigir apenas a comprovação da entrega no endereço do destinatário, bastando o aviso de recebimento simples. 
Da revelia dos responsáveis Cleodon da Silveira e Aido Antonio Tambosi
25.	No caso vertente, a citação de cada um dos responsáveis (Cleodon da Silveira e Aido Antonio Tambosi) se deu em endereços provenientes de pesquisas de endereços realizadas pelo TCU (vide parágrafos acima) , porquanto, devido ao insucesso de realizar a citação em endereços constantes na base de dados da Receita custodiada pelo TCU, buscou-se a notificação em endereços provenientes das bases de dados públicas custodiadas pelo TCU (TSE e Renach) e das bases de dados do próprio TCU. A entrega dos ofícios citatórios nesses endereços ficou comprovada conforme detalhamento a seguir:
25.1.	Cleodon da Silveira, ofício 26926/2020 - Seproc (peça 101) , origem no sistema da Receita Federal.
25.2.	Aido Antonio Tambosi, ofício 26924/2020 - Seproc (peça 99) , origem no sistema da Receita Federal e ofício 26925/2020 - Seproc (peça 100) , origem no sistema do TSE.
26.	Nos processos do TCU, a revelia não leva à presunção de que seriam verdadeiras todas as imputações levantadas contra os responsáveis, diferentemente do que ocorre no processo civil, em que a revelia do réu opera a presunção da verdade dos fatos narrados pelo autor (Acórdão 1009/2018-TCU-Plenário, Relator Min. Bruno Dantas; 2369/2013 - TCU - Plenário, Relator Min. Benjamin Zymler e 2449/2013 - TCU - Plenário, Relator Min. Benjamin Zymler) . Dessa forma, a avaliação da responsabilidade do agente não pode prescindir da prova existente no processo ou para ele carreada. 
27.	Ao não apresentar sua defesa, os responsáveis deixaram de produzir prova da regular aplicação dos recursos sob sua responsabilidade, em afronta às normas que impõem aos gestores públicos a obrigação legal de, sempre que demandados pelos órgãos de controle, apresentar os documentos que demonstrem a correta utilização das verbas públicas, a exemplo do contido no art. 93 do Decreto-Lei 200/1967: "Quem quer que utilize dinheiros públicos terá de justificar seu bom e regular emprego na conformidade das leis, regulamentos e normas emanadas das autoridades administrativas competentes." 
28.	Mesmo as alegações de defesa não sendo apresentadas, considerando o princípio da verdade real que rege esta Corte, procurou-se buscar, em manifestações dos responsáveis na fase interna desta Tomada de Contas Especial, se havia algum argumento que pudesse ser aproveitado a seu favor. 
29.		No entanto, os responsáveis não se manifestaram na fase interna, não havendo, assim, nenhum argumento que possa vir a ser analisado e posteriormente servir para afastar as irregularidades apontadas.
30.	Em se tratando de processo em que a parte interessada não se manifestou acerca das irregularidades imputadas, não há elementos para que se possa efetivamente aferir e reconhecer a ocorrência de boa-fé na conduta dos responsáveis, podendo este Tribunal, desde logo, proferir o julgamento de mérito pela irregularidade das contas, conforme os termos dos §§ 2º e 6º do art. 202 do Regimento Interno do TCU. (Acórdão 2064/2011-TCU-Primeira Câmara (relator Min. Ubiratan Aguiar) , 6.182/2011-TCU-1ª Câmara (relator Min. Weber de Oliveira) , 4.072/2010-TCU-1ª Câmara (Relator Min. Valmir Campelo) , 1.189/2009-TCU-1ª Câmara (Relator Min. Marcos Bemquerer) , 731/2008-TCU-Plenário (Relator Min. Aroldo Cedraz) .
31.	Dessa forma, os responsáveis Cleodon da Silveira e Aido Antonio Tambosi devem ser considerados revéis, nos termos do art. 12, § 3º, da Lei 8.443/1992, devendo as contas serem julgadas irregulares, condenando-os solidariamente ao débito apurado e aplicando-lhes a multa prevista no art. 57 da Lei 8.443/1992.
Prescrição da Pretensão Punitiva
32.	Vale ressaltar que a pretensão punitiva do TCU, conforme Acórdão 1441/2016-TCU-Plenário, Relator: Benjamin Zymler, que uniformizou a jurisprudência acerca dessa questão, subordina-se ao prazo geral de prescrição indicado no art. 205 do Código Civil, que é de dez anos, contado da data de ocorrência da irregularidade sancionada, nos termos do art. 189 do Código Civil, sendo este prazo interrompido pelo ato que ordenar a citação, a audiência ou a oitiva dos responsáveis.
32.1.	No caso em exame, não houve a prescrição da pretensão punitiva, uma vez que a irregularidade sancionada se deu até 7/12/2010 e o ato de ordenação da citação ocorreu em 28/5/2020 (peça 96) .
CONCLUSÃO
33.		Em face da análise promovida na seção "Exame Técnico", verifica-se que os responsáveis Cleodon da Silveira e Aido Antonio Tambosi não lograram comprovar a boa e regular aplicação dos recursos, instados a se manifestar, optaram pelo silêncio, configurando a revelia, nos termos do § 3º, do art. 12, da Lei 8.443/1992. Ademais, inexistem nos autos elementos que demonstrem a boa-fé dos responsáveis ou a ocorrência de outras excludentes de culpabilidade.
34.	A jurisprudência pacífica nesta Corte é no sentido da imprescritibilidade das ações de ressarcimento ao erário (Súmula TCU 282) . Dessa forma, identificado dano ao erário, devese instaurar e julgar o processo de tomada de contas especial para responsabilizar seus agentes causadores, respeitando o direito ao contraditório e à ampla defesa, independentemente de quando ocorreram os atos impugnados.
35.	Verifica-se também que não houve a prescrição da pretensão punitiva, conforme análise já realizada.
36.		Tendo em vista que não constam dos autos elementos que permitam reconhecer a boa-fé dos responsáveis, sugere-se que as suas contas sejam julgadas irregulares, nos termos do art. 202, § 6º, do Regimento Interno do TCU, com a imputação do débito atualizado monetariamente e acrescido de juros de mora, nos termos do art. 202, § 1º do Regimento Interno do TCU, descontado o valor eventualmente recolhido, com a aplicação da multa prevista no art. 57 da Lei 8.443/1992.
37.	Por fim, como não houve elementos que pudessem modificar o entendimento acerca das irregularidades em apuração, mantém-se a matriz de responsabilização presente na peça 92.
PROPOSTA DE ENCAMINHAMENTO
38.	Diante do exposto, submetemos os autos à consideração superior, propondo ao Tribunal:
a)	considerar revéis os responsáveis Cleodon da Silveira (CPF: XXX.143.059-XX) e Aido Antonio Tambosi (CPF: XXX.096.769-XX) , para todos os efeitos, dando-se prosseguimento ao processo, com fulcro no art. 12, § 3º, da Lei 8.443/1992; 
b)			julgar irregulares, nos termos dos arts. 1º, inciso I, 16, inciso III, alíneas b e c, da Lei 8.443/1992, c/c os arts. 19 e 23, inciso III, da mesma Lei, as contas dos responsáveis Cleodon da Silveira (CPF: XXX.143.059-XX) e Aido Antonio Tambosi (CPF: XXX.096.769-XX) , condenando-os solidariamente ao pagamento das importâncias a seguir especificadas, atualizadas monetariamente e acrescidas dos juros de mora, calculadas a partir das datas discriminadas até a data da efetiva quitação do débito, fixando-lhes o prazo de quinze dias, para que comprovem, perante o Tribunal, o recolhimento das referidas quantias aos cofres do Instituto Nacional do Seguro Social, nos termos do art. 23, inciso III, alínea "a", da citada lei, c/c o art. 214, inciso III, alínea "a", do Regimento Interno do TCU.  
		Débitos relacionados ao responsável Aido Antonio Tambosi (CPF: XXX.096.769-XX) em solidariedade com Cleodon da Silveira (CPF: XXX.143.059-XX) :
	Data de ocorrência
	Valor histórico (R$) 

	8/9/2006
	1.444,66

	8/9/2006
	106,23

	6/10/2006
	2.549,41

	3/11/2006
	2.549,41

	4/12/2006
	2.549,41

	4/12/2006
	956,03

	3/1/2007
	2.549,41

	2/2/2007
	2.549,41

	2/3/2007
	2.549,41

	3/4/2007
	2.549,41

	3/5/2007
	2.628,51

	4/6/2007
	2.628,51

	3/7/2007
	2.628,51

	2/8/2007
	2.628,51

	4/9/2007
	2.628,51

	4/9/2007
	876,17

	2/10/2007
	2.628,51

	5/11/2007
	2.628,51

	4/12/2007
	2.628,51

	4/12/2007
	1.752,34

	3/1/2008
	2.628,51

	7/2/2008
	2.628,51

	4/3/2008
	2.628,51

	2/4/2008
	2.759,93

	5/5/2008
	2.759,93

	3/6/2008
	2.759,93

	2/7/2008
	2.759,93

	4/8/2008
	2.759,93

	2/9/2008
	2.759,93

	2/9/2008
	919,97

	2/10/2008
	2.759,93

	29/8/2006
	2.241,24

	6/10/2006
	2.801,56

	3/11/2006
	2.801,56

	4/12/2006
	2.801,56

	4/12/2006
	1.167,31

	3/1/2007
	2.801,56

	2/2/2007
	2.801,56

	2/3/2007
	2.801,56

	3/4/2007
	2.801,56

	3/5/2007
	2.888,49

	4/6/2007
	2.888,49

	3/7/2007
	2.888,49

	2/8/2007
	2.888,49

	4/9/2007
	2.888,49

	4/9/2007
	1.444,24

	2/10/2007
	2.888,49

	5/11/2007
	2.888,49

	4/12/2007
	2.888,49

	4/12/2007
	1.444,25

	3/1/2008
	2.888,49

	7/2/2008
	2.888,49

	4/3/2008
	2.888,49

	2/4/2008
	3.032,91

	5/5/2008
	3.032,91

	3/6/2008
	3.032,91

	2/7/2008
	3.032,91

	4/8/2008
	3.032,91

	2/9/2008
	3.032,91

	2/9/2008
	1.516,45

	2/10/2008
	3.032,91

	4/11/2008
	3.032,91

	2/12/2008
	3.032,91

	2/12/2008
	1.516,46

	5/1/2009
	3.032,91

	3/2/2009
	3.032,91

	3/3/2009
	3.212,45

	2/4/2009
	3.212,45

	5/5/2009
	3.212,45

	2/6/2009
	3.212,45

	2/7/2009
	3.212,45

	4/8/2009
	3.212,45

	2/9/2009
	3.212,45

	2/9/2009
	1.606,22

	2/10/2009
	3.212,45

	4/11/2009
	3.212,45

	2/12/2009
	3.212,45

	2/12/2009
	1.606,23

	5/1/2010
	3.212,45

	2/2/2010
	3.409,69

	2/3/2010
	3.409,69

	5/4/2010
	3.409,69

	4/5/2010
	3.409,69

	2/6/2010
	3.409,69

	2/7/2010
	3.409,69

	3/8/2010
	3.416,54

	3/8/2010
	41,10

	2/9/2010
	307,37

	2/9/2010
	3.460,45

	2/9/2010
	1.730,22

	4/10/2010
	3.460,45

	3/11/2010
	3.460,45

	2/12/2010
	3.460,45

	2/12/2010
	1.730,23

	29/8/2006
	2.428,01

	10/11/2006
	2.801,56

	10/11/2006
	2.801,56

	6/12/2006
	2.801,56

	6/12/2006
	1.167,31

	5/1/2007
	2.801,56

	6/2/2007
	2.801,56

	6/3/2007
	2.801,56

	5/4/2007
	2.801,56

	7/5/2007
	2.888,49

	6/6/2007
	2.888,49

	5/7/2007
	2.888,49

	6/8/2007
	2.888,49

	6/9/2007
	2.888,49

	6/9/2007
	1.444,24

	4/10/2007
	2.888,49

	7/11/2007
	2.888,49

	6/12/2007
	2.888,49

	6/12/2007
	1.444,25

	7/1/2008
	2.888,49

	11/2/2008
	2.888,49

	6/3/2008
	2.888,49

	4/4/2008
	3.032,91

	7/5/2008
	3.032,91

	5/6/2008
	3.032,91

	4/7/2008
	3.032,91

	6/8/2008
	3.032,91

	4/9/2008
	3.032,91

	4/9/2008
	1.516,45

	6/10/2008
	3.032,91

	6/11/2008
	3.032,91

	4/12/2008
	3.032,91

	4/12/2008
	1.516,46

	7/1/2009
	3.032,91

	5/2/2009
	3.032,91

	5/3/2009
	3.212,45

	6/4/2009
	3.212,45

	7/5/2009
	3.212,45

	4/6/2009
	3.212,45

	6/7/2009
	3.212,45

	6/8/2009
	3.212,45

	4/9/2009
	3.212,45

	4/9/2009
	1.606,22

	6/10/2009
	3.212,45

	6/11/2009
	3.212,45

	4/12/2009
	3.212,45

	4/12/2009
	1.606,23

	7/1/2010
	3.212,45

	4/2/2010
	3.409,69

	4/3/2010
	3.409,69

	7/4/2010
	3.409,69

	6/5/2010
	3.409,69

	7/6/2010
	3.409,69

	6/7/2010
	3.409,69

	5/8/2010
	3.416,54

	5/8/2010
	41,10

	6/9/2010
	307,37

	6/9/2010
	3.460,45

	6/9/2010
	1.730,22

	6/10/2010
	3.460,45

	5/11/2010
	3.460,45

	6/12/2010
	3.460,45

	6/12/2010
	1.730,23

	8/9/2006
	1.529,64

	8/9/2006
	106,22

	10/11/2006
	2.549,41

	10/11/2006
	2.549,41

	6/12/2006
	2.549,41

	6/12/2006
	956,03

	5/1/2007
	2.549,41

	6/2/2007
	2.549,41

	6/3/2007
	2.549,41

	5/4/2007
	2.549,41

	7/5/2007
	2.628,51

	6/6/2007
	2.628,51

	5/7/2007
	2.628,51

	6/8/2007
	2.628,51

	6/9/2007
	2.628,51

	6/9/2007
	876,17

	4/10/2007
	2.628,51

	7/11/2007
	2.628,51

	6/12/2007
	2.628,51

	6/12/2007
	1.752,34

	7/1/2008
	2.628,51

	11/2/2008
	2.628,51

	6/3/2008
	2.628,51

	4/4/2008
	2.759,93

	7/5/2008
	2.759,93

	5/6/2008
	2.759,93

	4/7/2008
	2.759,93

	6/8/2008
	2.759,93

	4/9/2008
	2.759,93

	4/9/2008
	919,97

	6/10/2008
	2.759,93

	10/4/2007
	1.214,12

	7/5/2007
	2.823,99

	6/6/2007
	2.823,99

	5/7/2007
	2.823,99

	6/8/2007
	2.823,99

	6/9/2007
	2.823,99

	6/9/2007
	1.058,99

	4/10/2007
	2.823,99

	7/11/2007
	2.823,99

	6/12/2007
	2.823,99

	6/12/2007
	1.059,00

	7/1/2008
	2.823,99

	11/2/2008
	2.823,99

	6/3/2008
	2.823,99

	4/4/2008
	2.965,18

	7/5/2008
	2.965,18

	5/6/2008
	2.965,18

	4/7/2008
	2.965,18

	6/8/2008
	2.965,18

	4/9/2008
	2.965,18

	4/9/2008
	1.482,59

	6/10/2008
	2.965,18

	6/11/2008
	2.965,18

	4/12/2008
	2.965,18

	4/12/2008
	1.482,59

	7/1/2009
	2.965,18

	5/2/2009
	2.965,18

	5/3/2009
	3.140,71

	6/4/2009
	3.140,71

	7/5/2009
	3.140,71

	4/6/2009
	3.140,71

	6/7/2009
	3.140,71

	6/8/2009
	3.140,71

	4/9/2009
	3.140,71

	4/9/2009
	1.570,35

	6/10/2009
	3.140,71

	6/11/2009
	3.140,71

	4/12/2009
	3.140,71

	4/12/2009
	1.570,36

	7/1/2010
	3.140,71

	4/2/2010
	3.333,54

	4/3/2010
	3.333,54

	7/4/2010
	3.333,54

	6/5/2010
	3.333,54

	7/6/2010
	3.333,54

	6/7/2010
	3.333,54

	5/8/2010
	3.383,17

	5/8/2010
	297,78

	6/9/2010
	3.383,17

	6/9/2010
	1.691,58

	6/10/2010
	3.383,17

	5/11/2010
	3.383,17

	6/12/2010
	3.383,17

	6/12/2010
	1.691,59

	6/8/2008
	3.038,99

	6/8/2008
	759,74

	4/9/2008
	3.038,99

	4/9/2008
	1.107,96

	4/9/2008
	759,74

	6/10/2008
	3.038,99

	6/10/2008
	759,74

	6/11/2008
	3.038,99

	6/11/2008
	759,74

	4/12/2008
	3.038,99

	4/12/2008
	1.107,96

	4/12/2008
	759,74

	7/1/2009
	3.038,99

	7/1/2009
	759,74

	5/2/2009
	3.038,99

	5/2/2009
	759,74

	5/3/2009
	3.177,57

	5/3/2009
	794,39

	6/4/2009
	3.177,57

	6/4/2009
	794,39

	7/5/2009
	3.177,57

	7/5/2009
	794,39

	4/6/2009
	3.177,57

	4/6/2009
	794,39

	6/7/2009
	3.177,57

	6/7/2009
	794,39

	6/8/2009
	3.177,57

	6/8/2009
	794,39

	4/9/2009
	3.177,57

	4/9/2009
	1.985,98

	4/9/2009
	794,39

	6/10/2009
	3.177,57

	6/10/2009
	794,39

	6/11/2009
	3.177,57

	6/11/2009
	794,39

	4/12/2009
	3.177,57

	4/12/2009
	1.985,98

	4/12/2009
	794,39

	7/1/2010
	3.177,57

	7/1/2010
	794,39

	4/2/2010
	3.372,67

	4/2/2010
	843,16

	4/3/2010
	3.372,67

	4/3/2010
	843,16

	7/4/2010
	3.372,67

	7/4/2010
	843,16

	6/5/2010
	3.372,67

	6/5/2010
	843,16

	7/6/2010
	3.372,67

	7/6/2010
	843,16

	6/7/2010
	3.372,67

	6/7/2010
	843,16

	5/8/2010
	3.416,54

	5/8/2010
	329,04

	5/8/2010
	854,13

	6/9/2010
	3.422,24

	6/9/2010
	2.138,90

	6/9/2010
	855,56

	6/10/2010
	3.422,24

	6/10/2010
	855,56

	5/11/2010
	3.422,24

	5/11/2010
	855,56

	6/12/2010
	3.422,24

	6/12/2010
	2.138,90

	6/12/2010
	855,56

	19/4/2007
	1.472,80

	8/5/2007
	2.823,99

	8/6/2007
	2.823,99

	6/7/2007
	2.823,99

	7/8/2007
	2.823,99

	10/9/2007
	2.823,99

	10/9/2007
	1.176,66

	5/10/2007
	2.823,99

	8/11/2007
	2.823,99

	7/12/2007
	2.823,99

	7/12/2007
	1.176,66

	8/1/2008
	2.823,99

	12/2/2008
	2.823,99

	7/3/2008
	2.823,99

	7/4/2008
	2.965,18

	8/5/2008
	2.965,18

	6/6/2008
	2.965,18

	7/7/2008
	2.965,18

	7/8/2008
	2.965,18

	5/9/2008
	2.965,18

	5/9/2008
	1.482,59

	7/10/2008
	2.965,18

	7/11/2008
	2.965,18

	5/12/2008
	2.965,18

	5/12/2008
	1.482,59

	8/1/2009
	2.965,18

	6/2/2009
	2.965,18

	6/3/2009
	3.140,71

	7/4/2009
	3.140,71

	8/5/2009
	3.140,71

	5/6/2009
	3.140,71

	7/7/2009
	3.140,71

	7/8/2009
	3.140,71

	8/9/2009
	3.140,71

	8/9/2009
	1.570,35

	7/10/2009
	3.140,71

	9/11/2009
	3.140,71

	7/12/2009
	3.140,71

	7/12/2009
	1.570,36

	8/1/2010
	3.140,71

	5/2/2010
	3.333,54

	5/3/2010
	3.333,54

	8/4/2010
	3.333,54

	7/5/2010
	3.333,54

	8/6/2010
	3.333,54

	7/7/2010
	3.333,54

	6/8/2010
	3.383,17

	6/8/2010
	297,78

	8/9/2010
	3.383,17

	8/9/2010
	1.691,58

	7/10/2010
	3.383,17

	8/11/2010
	3.383,17

	7/12/2010
	3.383,17

	7/12/2010
	1.691,59

	5/4/2007
	1.472,80

	7/5/2007
	2.823,99

	6/6/2007
	2.823,99

	5/7/2007
	2.823,99

	6/8/2007
	2.823,99

	6/9/2007
	2.823,99

	6/9/2007
	1.176,66

	4/10/2007
	2.823,99

	7/11/2007
	2.823,99

	6/12/2007
	2.823,99

	6/12/2007
	1.176,66

	7/1/2008
	2.823,99

	11/2/2008
	2.823,99

	6/3/2008
	2.823,99

	4/4/2008
	2.965,18

	7/5/2008
	2.965,18

	5/6/2008
	2.965,18

	4/7/2008
	2.965,18

	6/8/2008
	2.965,18

	4/9/2008
	2.965,18

	4/9/2008
	1.482,59

	6/10/2008
	2.965,18

	6/11/2008
	2.965,18

	4/12/2008
	2.965,18

	4/12/2008
	1.482,59

	7/1/2009
	2.965,18

	5/2/2009
	2.965,18

	5/3/2009
	3.140,71

	6/4/2009
	3.140,71

	7/5/2009
	3.140,71

	4/6/2009
	3.140,71

	6/7/2009
	3.140,71

	6/8/2009
	3.140,71

	4/9/2009
	3.140,71

	4/9/2009
	1.570,35

	6/10/2009
	3.140,71

	6/11/2009
	3.140,71

	4/12/2009
	3.140,71

	4/12/2009
	1.570,36

	7/1/2010
	3.140,71

	4/2/2010
	3.333,54

	4/3/2010
	3.333,54

	7/4/2010
	3.333,54

	6/5/2010
	3.333,54

	7/6/2010
	3.333,54

	6/7/2010
	3.333,54

	5/8/2010
	3.383,17

	5/8/2010
	297,78

	6/9/2010
	3.383,17

	6/9/2010
	1.691,58

	6/10/2010
	3.383,17

	5/11/2010
	3.383,17

	6/12/2010
	3.383,17

	6/12/2010
	1.691,59

	4/3/2008
	1.061,23

	4/3/2008
	2.894,28

	7/4/2008
	2.953,02

	8/5/2008
	2.953,02

	6/6/2008
	2.953,02

	7/7/2008
	2.953,02

	7/8/2008
	2.953,02

	5/9/2008
	2.953,02

	5/9/2008
	1.353,46

	7/10/2008
	2.953,02

	7/11/2008
	2.953,02

	5/12/2008
	2.953,02

	5/12/2008
	1.353,47

	8/1/2009
	2.953,02

	6/2/2009
	2.953,02

	6/3/2009
	3.127,83

	7/4/2009
	3.127,83

	8/5/2009
	3.127,83

	5/6/2009
	3.127,83

	7/7/2009
	3.127,83

	7/8/2009
	3.127,83

	8/9/2009
	3.127,83

	8/9/2009
	1.563,91

	7/10/2009
	3.127,83

	9/11/2009
	3.127,83

	7/12/2009
	3.127,83

	7/12/2009
	1.563,92

	8/1/2010
	3.127,83

	5/2/2010
	3.319,87

	5/3/2010
	3.319,87

	8/4/2010
	3.319,87

	7/5/2010
	3.319,87

	8/6/2010
	3.319,87

	7/7/2010
	3.319,87

	6/8/2010
	3.369,29

	6/8/2010
	296,52

	8/9/2010
	3.369,29

	8/9/2010
	1.684,64

	7/10/2010
	3.369,29

	8/11/2010
	3.369,29

	7/12/2010
	3.369,29

	7/12/2010
	1.684,65

	3/1/2007
	920,60

	3/1/2007
	2.510,75

	2/2/2007
	2.510,75

	2/3/2007
	2.510,75

	3/4/2007
	2.510,75

	3/5/2007
	2.571,25

	4/6/2007
	2.571,25

	3/7/2007
	2.571,25

	2/8/2007
	2.571,25

	4/9/2007
	2.571,25

	4/9/2007
	1.285,62

	2/10/2007
	2.571,25

	5/11/2007
	2.571,25

	4/12/2007
	2.571,25

	4/12/2007
	1.285,63

	3/1/2008
	2.571,25

	7/2/2008
	2.571,25

	4/3/2008
	2.571,25

	2/4/2008
	2.699,81

	5/5/2008
	2.699,81

	3/6/2008
	2.699,81

	2/7/2008
	2.699,81

	4/8/2008
	2.699,81

	2/9/2008
	1.349,91

	2/9/2008
	2.699,81

	2/10/2008
	2.699,81

	4/11/2008
	2.699,81

	2/12/2008
	2.699,81

	2/12/2008
	1.349,91

	5/1/2009
	2.699,81

	3/2/2009
	2.699,81

	3/3/2009
	2.859,63

	2/4/2009
	2.859,63

	5/5/2009
	2.859,63

	2/6/2009
	2.859,63

	2/7/2009
	2.859,63

	4/8/2009
	2.859,63

	2/9/2009
	2.859,63

	2/9/2009
	1.429,81

	2/10/2009
	2.859,63

	4/11/2009
	2.859,63

	2/12/2009
	2.859,63

	2/12/2009
	1.429,82

	5/1/2010
	2.859,63

	2/2/2010
	3.035,21

	2/3/2010
	3.035,21

	5/4/2010
	3.035,21

	4/5/2010
	3.035,21

	2/6/2010
	3.035,21

	2/7/2010
	3.035,21

	3/8/2010
	3.080,39

	3/8/2010
	271,08

	2/9/2010
	3.080,39

	2/9/2010
	1.540,19

	4/10/2010
	3.080,39

	3/11/2010
	3.080,39

	2/12/2010
	3.080,39

	2/12/2010
	1.540,20

	4/3/2008
	1.543,61

	4/3/2008
	2.894,28

	1/4/2008
	2.953,02

	2/5/2008
	2.953,02

	2/6/2008
	2.953,02

	1/7/2008
	2.953,02

	1/8/2008
	2.953,02

	1/9/2008
	2.953,02

	1/9/2008
	1.476,51

	1/10/2008
	2.953,02

	3/11/2008
	2.953,02

	1/12/2008
	2.953,02

	1/12/2008
	1.476,51

	2/1/2009
	2.953,02

	2/2/2009
	2.953,02

	2/3/2009
	3.127,83

	1/4/2009
	3.127,83

	4/5/2009
	3.127,83

	1/6/2009
	3.127,83

	1/7/2009
	3.127,83

	3/8/2009
	3.127,83

	1/9/2009
	3.127,83

	1/9/2009
	1.563,91

	1/10/2009
	3.127,83

	3/11/2009
	3.127,83

	1/12/2009
	3.127,83

	1/12/2009
	1.563,92

	4/1/2010
	3.127,83

	1/2/2010
	3.319,87

	1/3/2010
	3.319,87

	1/4/2010
	3.319,87

	3/5/2010
	3.319,87

	1/6/2010
	3.319,87

	1/7/2010
	3.319,87

	2/8/2010
	3.369,29

	2/8/2010
	296,52

	1/9/2010
	3.369,29

	1/9/2010
	1.684,64

	1/10/2010
	3.369,29

	1/11/2010
	3.369,29

	1/12/2010
	3.369,29

	1/12/2010
	1.684,65

	3/1/2007
	920,60

	3/1/2007
	2.510,75

	5/2/2007
	2.510,75

	5/3/2007
	2.510,75

	4/4/2007
	2.510,75

	4/5/2007
	2.571,25

	5/6/2007
	2.571,25

	4/7/2007
	2.571,25

	3/8/2007
	2.571,25

	5/9/2007
	2.571,25

	5/9/2007
	1.285,62

	3/10/2007
	2.571,25

	6/11/2007
	2.571,25

	5/12/2007
	2.571,25

	5/12/2007
	1.285,63

	4/1/2008
	2.571,25

	8/2/2008
	2.571,25

	5/3/2008
	2.571,25

	3/4/2008
	2.699,81

	6/5/2008
	2.699,81

	4/6/2008
	2.699,81

	3/7/2008
	2.699,81

	5/8/2008
	2.699,81

	3/9/2008
	2.699,81

	3/9/2008
	1.349,90

	3/10/2008
	2.699,81

	5/11/2008
	2.699,81

	3/12/2008
	2.699,81

	3/12/2008
	1.349,91

	6/1/2009
	2.699,81

	4/2/2009
	2.699,81

	4/3/2009
	2.859,63

	3/4/2009
	2.859,63

	6/5/2009
	2.859,63

	3/6/2009
	2.859,63

	3/7/2009
	2.859,63

	5/8/2009
	2.859,63

	3/9/2009
	2.859,63

	3/9/2009
	1.429,81

	5/10/2009
	2.859,63

	5/11/2009
	2.859,63

	3/12/2009
	2.859,63

	3/12/2009
	1.429,82

	6/1/2010
	2.859,63

	3/2/2010
	3.035,21

	3/3/2010
	3.035,21

	6/4/2010
	3.035,21

	5/5/2010
	3.035,21

	4/6/2010
	3.035,21

	5/7/2010
	3.035,21

	4/8/2010
	3.080,39

	4/8/2010
	271,08

	3/9/2010
	3.080,39

	3/9/2010
	1.540,19

	5/10/2010
	3.080,39

	4/11/2010
	3.080,39

	3/12/2010
	3.080,39

	3/12/2010
	1.540,20

	10/4/2007
	1.214,12

	7/5/2007
	2.823,99

	6/6/2007
	2.823,99

	5/7/2007
	2.823,99

	6/8/2007
	2.823,99

	6/9/2007
	2.823,99

	6/9/2007
	1.058,99

	4/10/2007
	2.823,99

	7/11/2007
	2.823,99

	6/12/2007
	2.823,99

	6/12/2007
	1.059,00

	7/1/2008
	2.823,99

	11/2/2008
	2.823,99

	6/3/2008
	2.823,99

	4/4/2008
	2.965,18

	7/5/2008
	2.965,18

	5/6/2008
	2.965,18

	4/7/2008
	2.965,18

	6/8/2008
	2.965,18

	4/9/2008
	2.965,18

	4/9/2008
	1.482,59

	6/10/2008
	2.965,18

	6/11/2008
	2.965,18

	4/12/2008
	2.965,18

	4/12/2008
	1.482,59

	7/1/2009
	2.965,18

	5/2/2009
	2.965,18

	5/3/2009
	3.140,71

	6/4/2009
	3.140,71

	7/5/2009
	3.140,71

	4/6/2009
	3.140,71

	6/7/2009
	3.140,71

	6/8/2009
	3.140,71

	4/9/2009
	3.140,71

	4/9/2009
	1.570,35

	6/10/2009
	3.140,71

	6/11/2009
	3.140,71

	4/12/2009
	3.140,71

	4/12/2009
	1.570,36

	7/1/2010
	3.140,71

	4/2/2010
	3.333,54

	4/3/2010
	3.333,54

	7/4/2010
	3.333,54

	6/5/2010
	3.333,54

	7/6/2010
	3.333,54

	6/7/2010
	3.333,54

	5/8/2010
	3.383,17

	5/8/2010
	297,78

	6/9/2010
	3.383,17

	6/9/2010
	1.691,58

	6/10/2010
	3.383,17

	5/11/2010
	3.383,17

	6/12/2010
	3.383,17

	6/12/2010
	1.691,59

	29/5/2007
	2.058,67

	5/7/2007
	2.807,28

	6/8/2007
	2.807,28

	6/9/2007
	2.807,28

	6/9/2007
	935,76

	4/10/2007
	2.807,28

	7/11/2007
	2.807,28

	6/12/2007
	2.807,28

	6/12/2007
	935,76

	7/1/2008
	2.807,28

	11/2/2008
	2.807,28

	6/3/2008
	2.807,28

	4/4/2008
	2.940,06

	7/5/2008
	2.940,06

	5/6/2008
	2.940,06

	4/7/2008
	2.940,06

	6/8/2008
	2.940,06

	4/9/2008
	2.940,06

	4/9/2008
	1.470,03

	6/10/2008
	2.940,06

	6/11/2008
	2.940,06

	4/12/2008
	2.940,06

	4/12/2008
	1.470,03

	7/1/2009
	2.940,06

	5/2/2009
	2.940,06

	5/3/2009
	3.114,11

	6/4/2009
	3.114,11

	7/5/2009
	3.114,11

	4/6/2009
	3.114,11

	6/7/2009
	3.114,11

	6/8/2009
	3.114,11

	4/9/2009
	3.114,11

	4/9/2009
	1.557,05

	6/10/2009
	3.114,11

	6/11/2009
	3.114,11

	4/12/2009
	3.114,11

	4/12/2009
	1.557,06

	7/1/2010
	3.114,11

	4/2/2010
	3.305,31

	4/3/2010
	3.305,31

	7/4/2010
	3.305,31

	6/5/2010
	3.305,31

	7/6/2010
	3.305,31

	6/7/2010
	3.305,31

	5/8/2010
	3.354,51

	5/8/2010
	295,20

	6/9/2010
	3.354,51

	6/9/2010
	1.677,25

	6/10/2010
	3.354,51

	5/11/2010
	3.354,51

	6/12/2010
	3.354,51

	6/12/2010
	1.677,26

	29/5/2007
	2.058,67

	4/7/2007
	2.807,28

	3/8/2007
	2.807,28

	5/9/2007
	2.807,28

	5/9/2007
	935,76

	3/10/2007
	2.807,28

	6/11/2007
	2.807,28

	5/12/2007
	935,76

	5/12/2007
	2.807,28

	4/1/2008
	2.807,28

	8/2/2008
	2.807,28

	5/3/2008
	2.807,28

	3/4/2008
	2.940,06

	6/5/2008
	2.940,06

	4/6/2008
	2.940,06

	3/7/2008
	2.940,06

	5/8/2008
	2.940,06

	3/9/2008
	2.940,06

	3/9/2008
	1.470,03

	3/10/2008
	2.940,06

	5/11/2008
	2.940,06

	3/12/2008
	2.940,06

	3/12/2008
	1.470,03

	6/1/2009
	2.940,06

	4/2/2009
	2.940,06

	4/3/2009
	3.114,11

	3/4/2009
	3.114,11

	6/5/2009
	3.114,11

	3/6/2009
	3.114,11

	3/7/2009
	3.114,11

	5/8/2009
	3.114,11

	3/9/2009
	3.114,11

	3/9/2009
	1.557,05

	5/10/2009
	3.114,11

	5/11/2009
	3.114,11

	3/12/2009
	3.114,11

	3/12/2009
	1.557,05

	6/1/2010
	3.114,11

	3/2/2010
	3.305,31

	3/3/2010
	3.305,31

	6/4/2010
	3.305,31

	5/5/2010
	3.305,31

	4/6/2010
	3.305,31

	5/7/2010
	3.305,31

	4/8/2010
	3.354,51

	4/8/2010
	295,20

	3/9/2010
	3.354,51

	3/9/2010
	1.677,25

	5/10/2010
	3.354,51

	4/11/2010
	3.354,51

	3/12/2010
	3.354,51

	3/12/2010
	1.677,25

Valor atualizado do débito (com juros) em 30/11/2020: R$ 5.335.671,88.
c)	aplicar individualmente aos responsáveis Cleodon da Silveira (CPF: XXX.143.059-XX) e Aido Antonio Tambosi (CPF: XXX.096.769-XX) , a multa prevista no art. 57 da Lei 8.443/1992 c/c o art. 267 do Regimento Interno do TCU, fixando-lhes o prazo de quinze dias, a contar da notificação, para que comprovem, perante o Tribunal (art. 214, III, alínea "a", do Regimento Interno do TCU) , o recolhimento da dívida aos cofres do Tesouro Nacional, atualizada monetariamente desde a data do acórdão que vier a ser proferido por este Tribunal até a data do efetivo recolhimento, se paga após o vencimento, na forma da legislação em vigor;
d)		autorizar, desde logo, a cobrança judicial das dívidas, caso não atendidas as notificações, na forma do disposto no art. 28, inciso II, da Lei 8.443/1992;
e)	autorizar também, desde logo, se requerido, com fundamento no art. 26, da Lei 8.443, de 1992, c/c o art. 217, §§ 1º e 2º do Regimento Interno do TCU, o parcelamento da (s) dívida (s) em até 36 parcelas, incidindo, sobre cada parcela, corrigida monetariamente, os correspondentes acréscimos legais, fixando-lhe o prazo de quinze dias, a contar do recebimento da notificação, para comprovar, perante o Tribunal, o recolhimento da primeira parcela, e de trinta dias, a contar da parcela anterior, para comprovar os recolhimentos das demais parcelas, devendo incidir, sobre cada valor mensal, atualizado monetariamente, os juros de mora devidos, no caso do débito, na forma prevista na legislação em vigor, alertando os responsáveis de que a falta de comprovação do recolhimento de qualquer parcela importará o vencimento antecipado do saldo devedor, nos termos do § 2º do art. 217 do Regimento Interno deste Tribunal; 
f)	enviar cópia do Acórdão a ser prolatado à Procuradoria da República no Estado de Paraná, nos termos do § 3º do art. 16 da Lei 8.443/1992, c/c o § 7º do art. 209 do Regimento Interno do TCU, para adoção das medidas cabíveis; e
g)	enviar cópia do Acórdão que vier a ser proferido ao Instituto Nacional do Seguro Social e aos responsáveis, para ciência;
h)	informar à Procuradoria da República no Estado de Paraná, ao Instituto Nacional do Seguro Social e aos responsáveis que a presente deliberação, acompanhada do Relatório e do Voto que a fundamenta, está disponível para a consulta no endereço www.tcu.gov.br/acordaos, além de esclarecer que, caso requerido, o TCU poderá fornecer sem custos as correspondentes cópias, de forma impressa; e
i)	informar à Procuradoria da República no Estado de Paraná que, nos termos do parágrafo único do art. 62 da Resolução TCU 259/2014, os procuradores e membros do Ministério Público credenciados nesta Corte podem acessar os presentes autos de forma eletrônica e automática, ressalvados apenas os casos de eventuais peças classificadas como sigilosas, as quais requerem solicitação formal."
2.	O Ministério Público junto ao TCU manifestou-se de acordo com a proposta da unidade técnica. 
	É o relatório.

não há

Procuradora-Geral Cristina Machado da Costa e Silva.

TOMADA DE CONTAS ESPECIAL. INSS. CONCESSÃO DE BENEFÍCIOS PREVIDENCIÁRIOS A SEGURADOS FICTÍCIOS. INSERÇÃO DE DADOS FALSOS. ALTERAÇÃO DE DADOS NOS SISTEMAS DO INSS. CRIAÇÃO DE CONTAS BANCÁRIAS PARA POSSIBILITAR O RECEBIMENTO DOS VALORES DOS BENEFÍCIOS FRAUDULENTOS. CITAÇÃO DO SERVIDOR PÚBLICO E DE TERCEIRO QUE AUXILIOU NA ABERTURA DAS CONTAS. REVELIA DOS RESPONSÁVEIS. CONTAS IRREGULARES. DÉBITO. MULTAS INDIVIDUAIS. INABILITAÇÃO PARA OCUPAR CARGO EM COMISSÃO OU FUNÇÃO DE CONFIANÇA NA ADMINISTRAÇÃO PÚBLICA FEDERAL. ARRESTO DE BENS. CIÊNCIA.

TOMADA DE CONTAS ESPECIAL (TCE)

Secretaria de Controle Externo de Tomada de Contas Especial (SecexTCE).

Trata-se de tomada de contas especial instaurada pelo Instituto Nacional do Seguro Social (INSS) em desfavor dos srs. Aido Antônio Tambosi, servidor do INSS, e Cleodon da Silveira, Gerente de Pessoa Física do Banco Bradesco S/A, em razão da concessão de benefícios previdenciários a segurados fictícios mediante inserção de dados falsos e alteração de dados nos sistemas do INSS, no âmbito das Agências de Previdência Social de Foz do Iguaçu e de Medianeira, vinculadas à Gerência Executiva do INSS em Cascavel/PR (GEXCAS) .
2.	De acordo com o relatório do tomador de contas, os benefícios impugnados provocaram um prejuízo de R$ 2.024.787,32 (valor original) aos cofres do INSS.
3.	As condutas dos responsáveis podem assim ser resumidas: 
3.1.	na condição de servidor do INSS, o sr. Aido Antônio Tambosi criou obrigações em nome do INSS sem suporte em documentos idôneos, mediante a inserção de dados falsos em sistemas da autarquia. Inicialmente, reativou senhas de estagiários desligados da autarquia, os quais, ainda que estivessem com contrato vigente, só poderiam acessar os sistemas para consultas. Depois, seja por meio das senhas dos ex-estagiários ou dos servidores do próprio INSS, inseriu nomes de segurados e de beneficiários fictícios - sem qualquer lastro em processos físicos -, incluiu vínculos empregatícios inexistentes, computou tempos de serviço indevidos, isentou de imposto de renda os benefícios por ele gerados sem cadastro de perícia médica obrigatória exigida em lei e promoveu a abertura de contas correntes para recebimento das parcelas por ele aprovadas ilicitamente; e
3.2.	 o sr. Cleodon da Silveira, Gerente de Pessoa Física do Banco Bradesco S/A, foi o responsável pela abertura das contas correntes para depósito dos valores indevidos, sem que fossem atendidas as exigências normativas e legais para tanto (apresentação de comprovantes de residência, dentre outros) . Em ação penal movida pelo Ministério Público Federal, que ao final apenou ambos em razão do cometimento do crime de inserção de dados falsos em sistema de informações, esse gerente bancário confessou a atuação criminosa e reconheceu que, após receber os dados dos supostos beneficiários, realizava a abertura de contas bancárias e repartia os créditos com o sr. Aido Antônio Tambosi.
4.	Regularmente citados, os jurisdicionados deixaram transcorrer in albis o prazo a eles concedido, isto é, não apresentaram alegações de defesa, tampouco recolheram as quantias impugnadas. Dessa forma, de acordo com o art. 12, § 3º, da Lei 8.443/1992, resta caracterizada a revelia dos responsáveis, cabendo dar prosseguimento ao processo.
5.	A Secretaria de Controle Externo de Tomada de Contas Especial propõe, então, julgar irregulares as contas dos responsáveis, condená-los solidariamente ao pagamento do débito apurado e aplicar-lhes a multa prevista no art. 57 da Lei 8.443/1992. O Ministério Público junto ao TCU anuiu à proposta da unidade técnica. 
6.	Manifesto-me de acordo com os pareceres precedentes, cujos fundamentos incorporo como razões de decidir, sem prejuízo das considerações adicionais que passo a fazer. 
7.	Ressalto que, em casos de fraudes, como as observadas nos autos, a jurisprudência desta Corte, em face da gravidade das infrações cometidas, pune os responsáveis, além da condenação em débito e da aplicação da multa prevista no art. 57 da Lei 8.443/1992, com a inabilitação para o exercício de cargo em comissão ou função de confiança no âmbito da administração pública federal, consoante o art. 60 da citada norma, de forma que cabe aplicar essa sanção pelo prazo de oito anos aos srs. Aido Antônio Tambosi e Cleodon da Silveira. Ademais, entendo pertinente o arresto de bens do responsável, com fundamento no art. 61 da Lei 8.443/1992.
8.	Há de se ressaltar a inexistência de elementos que possam configurar a boa-fé dos responsáveis, o que sugere o imediato julgamento das presentes contas, conforme o art. 202, § 6º, do Regimento Interno do TCU.
	Ante o exposto, voto por que o Tribunal adote o acórdão que ora submeto à deliberação deste Colegiado.
TCU, Sala das Sessões, em 5 de maio de 2021.
BENJAMIN ZYMLER 
Relator